臺灣臺南地方法院刑事判決　　　　　　　100年度訴字第390號
公　訴　人　臺灣臺南地方法院檢察署檢察官
被　　　告　陳俊杰
選任辯護人　林志雄律師
被　　　告　鄭乃豪
選任辯護人　熊家興律師
　　　　　　李國楨律師
被　　　告　陳思璇
　　　　　　　　　　　2
選任辯護人　彭大勇律師
　　　　　　林士龍律師
被　　　告　黃昭霖
　　　　　　　　　　（現另案監執行中）
指定辯護人　黃正彥律師
被　　　告　陳建仰
選任辯護人　江信賢律師
　　　　　　謝凱傑律師
　　　　　　蔡麗珠律師
被　　　告　鄒明宏
選任辯護人　熊家興律師
　　　　　　李國楨律師
被　　　告　郭家宏
選任辯護人　張文嘉律師
上列被告因傷害致死等案件，經檢察官提起公訴（100年度少連
偵字第6號），本院判決如下：
    主  文
陳俊杰未經許可，寄藏可發射子彈具有殺傷力之改造手槍，處有
期徒刑肆年，併科罰金新臺幣拾萬元，罰金如易服勞役，以新臺
幣壹仟元折算壹日，扣案之非制式子彈（直徑9.0 ±0.5MM ）
拾玖顆，均沒收；又共同傷害人之身體，因而致人於死，處有期
徒刑拾壹年，扣案之西瓜刀壹支沒收。應執行有期徒刑拾肆年，
併科罰金新臺幣拾萬元，罰金如易服勞役，以新臺幣壹仟元折算
壹日，扣案之非制式子彈（直徑9.0 ±0.5MM ）拾玖顆及西瓜
刀壹支，均沒收。
鄭乃豪共同傷害人之身體，因而致人於死，處有期徒刑拾年，扣
案之西瓜刀壹支沒收。
陳思璇共同傷害人之身體，因而致人於死，處有期徒刑拾年，扣
案之西瓜刀壹支沒收。
黃昭霖共同傷害人之身體，因而致人於死，處有期徒刑拾壹年，
扣案之西瓜刀壹支沒收。
陳建仰成年人與少年共同傷害人之身體，處有期徒刑貳年陸月，
扣案之西瓜刀壹支沒收。
鄒明宏共同傷害人之身體，處有期徒刑貳年陸月，扣案之西瓜刀
壹支沒收。
郭家宏共同傷害人之身體，處有期徒刑貳年肆月，扣案之西瓜刀
壹支沒收。
    事  實
一、陳俊杰明知可發射子彈具有殺傷力之槍枝、具殺傷力之子彈
    ，均為槍砲彈藥刀械管制條例所列管禁止持有之物，未經主
    管機關許可，均不得持有之，竟仍基於寄藏具殺傷力之改造
    手槍、非制式子彈之犯意，於民國94年或95年間某日，在臺
    南市永康區永大夜市附近，受其已成年友人楊哲民（綽號「
    民仔」，已歿）之委託，代為保管具殺傷力之改造手槍1 枝
    及具殺傷力之非制式子彈59顆（原受託寄藏61顆，惟其中1
    顆經鑑驗試射結果不具殺傷力，另1 顆經陳俊杰持以試射，
    然無證據證明具殺傷力；其餘59顆直徑均為9.0 ±0.5MM ，
    經陳俊杰持以槍擊蘇堂瑜1 顆；另鑑驗時試射19顆，而僅餘
    具殺傷力子彈39顆、彈殼19顆），並將之藏放在臺南市○○
    區○○街93號4 樓之3 租屋處，而未經許可寄藏上開具殺傷
    力之改造手槍1 枝及具殺傷力之非制式子彈59顆。
二、緣鄭乃豪（綽號阿猴）、陳昭憲（綽號憲仔，業經本院依法
    通緝中，待緝獲後另行審結）因不滿蘇堂瑜（綽號燒雞）曾
    供出陳思璇（綽號雙雙）男友陳誌豐（綽號豐仔）涉及持槍
    恐嚇2 次，並欲再供出另一共犯（即其中1 次駕車載陳誌豐
    至現場開槍之陳思璇，另1 次則由蘇堂瑜開車載陳誌豐前往
    開槍），於99年12月1 日凌晨1 、2 時許，陳昭憲以當時在
    旁友人陳建仰（綽號勇仔）持用之門號0000000000號行動電
    話撥打鄭乃豪持用之門號0000000000號行動電話聯繫後，雙
    方乃基於共同傷害之犯意聯絡，謀意糾眾教訓毆打蘇堂瑜，
    並分由陳昭憲以上開陳建仰之行動電話聯繫少年陳○○（83
    年5 月1 日生，綽號五線，真實姓名詳卷，另由本院少年法
    庭調查審理中）至臺南市新市火車站（下稱新市火車站）會
    合，而陳建仰明知陳昭憲糾眾目的乃在教訓蘇堂瑜，猶基於
    與陳昭憲等人傷害之犯意聯絡，騎乘機車搭載陳昭憲前往新
    市火車站；另鄭乃豪明知陳俊杰（綽號杰仔）平時有攜帶槍
    枝習慣，倘邀約其參與本次鬥毆，當可預見陳俊杰將會攜帶
    槍枝前往，雖其僅意在傷害蘇堂瑜，然對於攜帶槍枝參與鬥
    毆者，易藉由槍枝助勢，且鬥毆場面混亂，常難以控制，稍
    有不慎，容有造成死亡結果之虞，為通常一般人所能預見，
    鄭乃豪在客觀上自可預見，惟其於主觀上竟疏未注意及此，
    自信該次鬥毆事件不致失控，仍以其市內電話00-0000000號
    電話撥打陳俊杰持用之門號0000000000號行動電話，表明陳
    昭憲要與人打架需要支援，並要陳俊杰直接與陳昭憲聯絡，
    而陳俊杰得知要與人鬥毆，經與陳昭憲聯繫後，旋即邀約黃
    昭霖、洪宇亨、少年佘○○共同前往，並攜帶已裝填子彈及
    上膛之前開改造手槍，而黃昭霖明知陳俊杰持槍前往，倘有
    不慎，恐將發生槍擊事件致生死亡之結果，猶攜帶其所有之
    西瓜刀1 把（全長49.2公分、刀柄12.3公分、刀身36.9公分
    ），並與陳俊杰共同基於傷害之犯意聯絡，由陳俊杰騎乘機
    車搭載黃昭霖，洪宇亨騎乘機車搭載少年佘○○一起至新市
    火車站與陳昭憲等人會合，而鄭乃豪最後因時間過晚而未出
    門；其間，陳昭憲、鄭乃豪亦分別聯繫陳思璇持用之門號00
    00000000號行動電話，並相約在新市火車站會合，而鄭乃豪
    於電話中更表明要教訓蘇堂瑜，且告知「有亂飛的你要擋」
    等語，而暗示陳俊杰容有持槍行兇之可能，要陳思璇阻止此
    等情形發生。是時，陳思璇、陳思璇妹妹即少年陳△△（82
    年5 月26日生，綽號沛沛，真實姓名詳卷，另由本院少年法
    庭調查審理中）與友人鄒明宏（綽號宏仔）、郭家宏（綽號
    小胖）及陳△△朋友即少年侯○○（綽號猴子，85年2 月5
    日生，真實姓名詳卷，另由本院少年法庭調查審理中）正搭
    乘由白展瑋（綽號大胖，業經檢察官以無審判權為不起訴處
    分，並移由軍事機關審理中）所駕駛車牌號碼0985 -KV號休
    旅車欲前往黃金海岸遊玩途中。而陳思璇明知此行意在教訓
    、傷害蘇堂瑜，且前往助勢之人容將攜帶槍枝前往，在客觀
    上應可預見恐有持槍行兇引發死亡結果之虞，然其竟疏未注
    意及此，自信此等死亡結果不致發生，仍基於與陳昭憲、鄭
    乃豪等人共同傷害之犯意聯絡，向車內鄒明宏等5 人表示找
    到出賣陳誌豐之人，其要與陳昭憲前去找出賣陳誌豐之人，
    車內其他5 人聽聞後均無人表示要離開，即由白展瑋駕駛上
    開休旅車回轉至新市火車站與陳昭憲等人會合。
三、迨陳昭憲、陳建仰、陳○○、陳俊杰、黃昭霖、洪宇亨、少
    年佘○○、陳思璇、鄒明宏、郭家宏、白展瑋、少年陳△△
    、侯○○一行人在新市火車站集結後，陳昭憲搭乘陳建仰騎
    乘之機車帶領其他人至臺南市新市區大營里「芳芳理容院」
    尋找蘇堂瑜未果，再由陳昭憲帶路於同日3 時許至蘇堂瑜位
    於臺南市○市區○○里○○路4-3 號住處，陳昭憲以要談事
    情為由，誘使蘇堂瑜同意外出談判，並搭乘陳建仰機車至臺
    南市新市區社內里70之60號後堤防公園旁（下稱堤防公園）
    ，而黃昭霖見對手僅蘇堂瑜1 人，不足為懼，且洪宇亨適接
    獲朋友來電邀約，黃昭霖乃要洪宇亨、少年佘○○先行離去
    。嗣一行人到達堤防公園，先由陳昭憲、陳思璇輪流與蘇堂
    瑜談判，要求蘇堂瑜扛下2 次均由蘇堂瑜開車搭載陳誌豐前
    去開槍之刑責，是時，陳俊杰、黃昭霖、陳建仰、鄒明宏、
    郭家宏、少年陳○○等人均環伺在旁，或抽煙，或嚼檳榔以
    等候談結果，而白展瑋則留在休旅車上，少年陳△△、侯○
    ○下車在休旅車附近抽煙。嗣因談判時間過長，引發黃昭霖
    不耐，認此行目的原即要教訓蘇堂瑜，遂上前率先揮拳毆打
    蘇堂瑜眼部，致蘇堂瑜所戴眼鏡破碎掉落在地，蘇堂瑜突遭
    此攻擊，旋對黃昭霖加以反擊，陳俊杰、陳昭憲、鄒明宏、
    郭家宏、少年陳○○等人見狀，共同基於傷害之犯意聯絡，
    徒手共同圍毆蘇堂瑜，然因蘇堂瑜身材魁梧且極力反擊，鄒
    明宏乃衝至休旅車取出木質球棒朝蘇堂瑜揮打，黃昭霖亦取
    出預藏在外套內之西瓜刀朝蘇堂瑜揮砍，而蘇堂瑜見狀，雖
    亟思逃離現場，惟遭陳昭憲等人圍困住，無法順利逃脫，混
    亂中，蘇堂瑜除遭鄒明宏持木質球棒及陳昭憲、陳俊杰、鄒
    明宏、郭家宏、少年陳○○等人徒手攻擊，致身上多處受傷
    外，亦遭黃昭霖持刀砍中左前臂、左腹側部、左大腿前部、
    後背處、右大腿後部等處，蘇堂瑜為求脫身乃更加奮力抵抗
    ，陳俊杰見蘇堂瑜仍強力反抗，為使蘇堂瑜屈服，遂思持槍
    助勢，雖其主觀上僅有傷害之犯意，而無殺人之故意，然在
    客觀上當可預見對方為求自保、脫身，容有奮力一搏與之搶
    奪槍枝，進而誤觸扳機而擊發槍枝，造成死亡結果之可能，
    惟竟疏未注意及此，冒然自其機車置物箱內取出上開改造手
    槍，並朝蘇堂瑜頭部猛力敲擊後，再以該改造手槍指向蘇堂
    瑜稱「你反擊什麼？」，蘇堂瑜見狀旋上前以雙手握住陳俊
    杰所持之改造手槍，拉扯間，陳俊杰不慎擊發1 槍，子彈自
    蘇堂瑜左胸近腋下穿入第一勒骨進入胸腔，經過左肺上葉、
    右支氣管進入右肺上葉底部，最後於右側第四、五肋間造成
    一1 公分表淺傷口，而呈現由左向右，略為朝下偏後之彈道
    走向，造成蘇堂瑜左、右肋膜腔大量積血；蘇堂瑜中彈後未
    死亡前因有反抗行為，並將陳昭憲壓倒在地上，黃昭霖乃趁
    機持刀再朝蘇堂瑜背部揮砍1 刀後，與同夥陳俊杰、鄒明宏
    、郭家宏將蘇堂瑜拉開，陳昭憲起身後，至為氣憤，大喊「
    幹，給他死」，旋即徒手毆打蘇堂瑜，而陳俊杰不慎槍擊蘇
    堂瑜後因槍枝掉落地上而解體，乃與少年陳○○撿拾槍枝零
    件。嗣陳昭憲等一行人見蘇堂瑜倒地不起，除陳建仰曾一度
    留在現場詢問蘇堂瑜傷勢，並試圖以機車搭載蘇堂瑜就醫外
    ，其餘之人因驚覺事態嚴重，均各自匆匆逃離現場，而陳建
    仰雖曾在現場停留，然終因蘇堂瑜傷勢嚴重在機車上左右傾
    倒，致陳建仰無法控制機車，與蘇堂瑜雙雙跌落在地後，陳
    建仰仍選擇自行離去。蘇堂瑜則因受有胸部槍傷及左腹側部
    、左前臂、左大腿前部、右大腿後部刀傷各1 處、後背處刀
    傷2 處、頭部鈍器傷3 處暨右臉頰擦傷、鼻頭瘀傷、上唇挫
    裂傷、右肘外側擦傷、左膝下方擦傷、右膝上、下方擦傷等
    傷害，終因胸部槍傷合併大出血而死亡。
四、嗣於99年12月1 日4 時30分許，為早起運動民眾廖慶皇發現
    蘇堂瑜臥倒在路旁乃報警處理，經通報消防隊到場，發現其
    身上有槍傷及刀傷，已無生命跡象，未送醫急救，而經臺南
    縣政府警察局（現改制為臺南市政府警察局）善化分局報請
    臺灣臺南地方法院檢察署檢察官相驗後，由檢察官指揮刑事
    警察局偵八隊、臺南市政府警察局刑事警察大隊、臺南市政
    府警察局永康分局、臺南市政府警察局玉井分局循線追查，
    認與陳誌豐所涉槍擊案有關，再經比對陳思璇持用門號0000
    000000號行動電話之通訊監察譯文，認陳思璇、鄭乃豪、陳
    昭憲、陳建仰、鄒明宏、黃昭霖、郭家宏、陳俊杰等人涉嫌
    重大，分別將陳思璇、鄭乃豪、陳昭憲、陳建仰、鄒明宏、
    黃昭霖、郭家宏、陳俊杰拘提到案，並在陳俊杰、黃昭霖位
    於臺南市○○區○○街93號4 樓之3 租屋處搜索，扣得陳俊
    杰受託寄藏之上開改造手槍解體後之零件1 組、非制式子彈
    59 顆 （直徑均為9. 0±0.5MM ，其中1 顆無殺傷力，餘58
    顆因鑑驗試射19顆後，僅餘具殺傷力子彈39顆、彈殼19顆）
    及黃昭霖所有之西瓜刀1 支，再經白展瑋帶同警方至臺南市
    永康區○○○街與鹽和街口廢棄區起獲供傷害蘇堂瑜所用之
    木質球棒1 支，暨在臺南市新市區大洲27號後方豬舍工寮旁
    起出陳昭憲所有沾血皮帶1 條，而知上情。
五、案經臺南市政府警察局善化分局報請及臺灣臺南地方法院檢
    察署檢察官自動檢舉後偵查起訴。
    理  由
壹、程序方面：
一、按刑事訴訟法新制採改良式當事人進行主義，為保障被告防
    禦權及維護直接審理與言詞審理原則，刑事訴訟法第159 條
    第1 項規定：「被告以外之人於審判外之言詞或書面陳述，
    除法律有規定者外，不得作為證據。」酌採英美法之傳聞法
    則。復於第159 條之1 至第159 條之5 增設例外規定，以應
    實務需要，俾符實體真實發現之訴訟目的。是以，證人即共
    同被告陳昭憲、鄭乃豪、陳思璇、陳建仰、鄒明宏、郭家宏
    、黃昭霖等人於警詢時之證述，係被告陳俊杰以外之人於審
    判外之陳述；證人即共同被告陳昭憲、陳俊杰、鄭乃豪、陳
    思璇、鄒明宏、郭家宏、黃昭霖等人於警詢時之證述，係被
    告陳建仰以外之人於審判外之陳述；證人即共同被告陳昭憲
    、陳俊杰、鄭乃豪、陳思璇、鄒明宏、陳建仰、黃昭霖等人
    於警詢時之證述，係被告郭家宏以外之人於審判外之陳述，
    且均查無例外之情事，依上開規定，自不得作為證據，惟仍
    得以之作為彈劾證據之用。
二、又按現行刑事訴訟法為保障被告之反對詰問權，排除具有虛
    偽危險性之傳聞證據，以求實體真實之發見，於該法第159
    條第1 項明定被告以外之人於審判外之言詞或書面陳述，除
    法律有規定者外，不得作為證據。而刑事訴訟法第159 條之
    1 至159 條之4 為傳聞法則之例外規定，被告以外之人於審
    判外之陳述，雖不符前4 條之規定，但經當事人於審判程序
    同意作為證據，法院審酌該言詞陳述或書面陳述作成時之情
    況，認為適當者，亦得為證據；當事人、代理人或辯護人於
    法院調查證據時，知有第159 條第1 項不得為證據之情形，
    而未於言詞辯論終結前聲明異議者，視為有前項之同意，刑
    事訴訟法第159 條之5 定有明文。查本判決除壹、一所示對
    被告陳俊杰、陳建仰、郭家宏等3 人不得為證據者外，其餘
    所引用之供述證據，業據檢察官、被告及辯護人於準備程序
    時均不爭執證據能力，迄至言詞辯論終結前，亦未主張有刑
    事訴訟法第159 條第1 項不得為證據之情形，本院審酌該等
    證據作成時之情狀，並無違法或不當等情形，認為以之作為
    本案之證據亦屬適當，依上開規定，自具有證據能力。另其
    餘非供述證據亦均經法定程序取得，無不得為證據之情形，
    自均有證據能力。
貳、實體方面：
一、有關寄藏槍、彈部分：
(一)、上揭被告陳俊杰受綽號「民仔」之委託，代為保管寄藏具殺
    傷力之改造手槍1 枝及具殺傷力之非制式子彈59顆（原受託
    寄藏61顆，惟其中1 顆經鑑驗試射結果不具殺傷力，另1 顆
    經陳俊杰持以試射，然無證據證明具殺傷力；其餘59顆直徑
    均為9.0 ±0.5MM ，經陳俊杰持以槍擊蘇堂瑜1 顆；另鑑驗
    時試射19顆，而僅餘具殺傷力子彈39顆、彈殼19顆），並將
    之藏放在臺南市○○區○○街93號4 樓之3 租屋處之事實，
    迭據其於警詢、偵查中及本院審理時均坦承不諱（見99偵字
    17556 號卷三【下稱偵卷三】第11頁、聲羈卷二第8 頁、本
    院卷一24至25、117 頁、本院卷三第129 頁、本院卷四第39
    頁），並有上開改造手槍解體零件1 組（含抓子鉤1 支）、
    非制式子彈59顆（其中1 顆經試射無殺傷力）扣案及臺南市
    政府警察局善化分局搜索、扣押筆錄、收據、扣押物品目錄
    表、扣押物品清單各1 份在卷可證（見善化分局0000000000
    號卷【下稱警卷一】第235 至239 頁、99偵字17556 號卷四
    【下稱偵卷四】第81頁）。
(二)、又警方將在被告陳俊杰位於臺南市○○區○○街93號4 樓之
    3 租屋處扣得之子彈59顆，經送請內政部警政署刑事警察局
    依「檢視法」、「試射法」鑑定結果：認「送鑑子彈59顆，
    認均係非制式子彈，由金屬彈殼組合直徑9.0 ±0.5MM 金屬
    彈頭而成，採樣20顆試射；19顆，可擊發，認均具殺傷力；
    1 顆，無法擊發，認不具殺傷力」等情，有該局100 年1 月
    27日刑鑑字第1000006175號鑑驗書1 份及照片2 幀在卷可考
    （見99偵字17556 號卷一【下稱偵卷一】第196 頁），足見
    扣案之非制式子彈中有58顆具殺傷力。而被害人蘇堂瑜體內
    取出之彈頭1 顆，經內政部警政署刑事警察局依「檢視法」
    、「比對顯微鏡法」鑑定結果：認「送鑑彈頭1 顆，認係直
    徑約9.0MM 之非制式金屬彈頭，上具刮痕」等情，亦有該局
    99年12月30日刑鑑字第0990174506號鑑鑑書1 份及照片1 幀
    暨臺南市政府警察局100 年1 月4 日南市警鑑字第10000000
    96號函1 份在卷可佐（見99偵字17556 號卷四【下稱偵卷四
    】第26至27頁）。另警方將在被告陳俊杰住處扣得之槍枝零
    組件1 組及在被害人蘇堂瑜遭槍擊之堤防公園扣得之斷裂抓
    子鉤1 件，送請內政部警政署刑事警察局依「檢視法」、「
    比對顯微鏡法」鑑定結果：認「送件槍枝零組件1 件，認分
    係分屬滑套（其中抓子鉤斷裂）、金屬擊錘、土造金屬槍管
    、復進簧桿、金屬槍身、金屬彈匣、金屬扳機、楔型塊、金
    屬護木、滑套卡榫、彈簧、螺絲及金屬棒等物。二、送鑑疑
    似槍枝零件1 件，認係已斷裂之抓子鉤。比對結果：送件斷
    裂抓子鉤，經與同案送件槍枝金屬滑套之抓子鉤斷裂面比對
    結果，其斷裂面相吻合。認係同一抓子鉤」等情，復有該局
    100 年1 月3 日刑鑑字第099017500 號鑑定書1 份及照片5
    幀在卷可稽（見偵卷四第65至66頁）。是以，被告陳俊杰租
    屋處扣案槍枝零組件之金屬滑套抓子鉤與在堤防公園扣得之
    斷裂抓子鉤，經比對結果，其斷裂面既相吻合，再參酌被告
    陳俊杰、黃昭霖、陳思璇、陳昭憲、陳建仰等人之供述，被
    告陳俊杰不慎擊發1 槍後，槍枝確有掉落地下解體之情（見
    偵卷一第124 頁、偵卷三第11至16頁、本院卷一第29、138
    頁反面至139 、167 至168 頁、本院卷三第26頁反面至27、
    36頁反面至37頁、138 頁），足認扣案之槍枝零組件1 組（
    含抓子鉤1 支）確係被告陳俊杰持以槍擊被害人蘇堂所用改
    造手槍分解後之零件，應無疑義。
(三)、至上開在被告陳俊杰租屋處扣得之槍枝零組件1 組，經組裝
    後，槍枝滑套無法順利組裝於槍身上，且扳機連動桿彎曲變
    形，依現狀，無法供擊發適用子彈使用等情，固有內政部警
    政署刑事警察局100 年1 月17日刑鑑字第1000004251號函1
    份及所附槍枝照片6 幀暨臺南市政府警察局100 年1 月20日
    南市警鑑字第1000003392號函1 份在卷可憑（見偵卷四第31
    至32、63頁）。然該改造槍枝解體前既可供被告陳俊杰持以
    擊發1 顆子彈，並造成被害人蘇堂瑜死亡之結果，顯見該解
    體前之改造手槍及供擊發被害人蘇堂瑜之子彈，均具有殺傷
    力無誤。準此，被告陳俊杰確係持有具殺傷力之改造手槍1
    枝及具殺傷力之非制式子彈59顆（含扣案具殺傷力之子彈58
    顆及槍擊被害人蘇堂瑜之子彈1 顆）。是被告陳俊杰上開自
    白，與事實相符，應可採信。從而，本件事證明確，被告陳
    俊杰寄藏具殺傷力之槍、彈犯行洵堪認定。
二、有關傷害致死部分：
    訊據被告陳俊杰、鄭乃豪、陳思璇、陳建仰、鄒明宏、郭家
    宏、黃昭霖均矢口否認有何傷害致死犯行，(一)、被告陳俊杰
    及其辯護人辯稱：陳俊杰與其他同案被告雖具有傷害之犯意
    聯絡，然陳俊杰並無用槍傷害被害人之意思及行為，又無法
    預見被害人會突然拉扯搶奪槍枝，導致槍枝走火，因而發生
    死亡的結果，應僅構成過失致死罪責，是陳俊杰僅有傷害及
    過失致死犯行云云；(二)、被告鄭乃豪及其辯護人辯稱：鄭乃
    豪雖有交代陳俊杰教訓蘇堂瑜，而應負傷害之刑責，但鄭乃
    豪並未叫陳俊杰帶槍械或刀棍，且本案係因蘇堂瑜與陳俊杰
    拉扯致槍枝走火，亦即蘇堂瑜係因陳俊杰之過失行為而導致
    死亡，與先前之傷害行為即脫勾為2 個行為，是蘇堂瑜之死
    亡與鄭乃豪等人之傷害行為間不具因果關係，且在客觀上亦
    無法預見，而不構成傷害致死罪責云云；(三)、被告陳思璇及
    其辯護人辯稱：陳思璇前往案發現場時雖已知悉有人要教訓
    、毆打蘇堂瑜，但陳思璇在現場有阻止，並未在現場助勢或
    有阻擋行為，是陳思璇對於毆打蘇堂瑜行為，與同案被告間
    並無犯意聯絡或行為分擔。另陳思璇並不知黃昭霖攜帶西瓜
    刀前往現場，亦不知陳俊杰攜帶改造手槍前往現場，是黃昭
    霖持刀砍傷蘇堂瑜及陳俊杰開槍之行為，均非陳思璇事先所
    能預見云云；(四)、被告陳建仰及其辯護人辯稱：陳建仰事前
    不知鄭乃豪、陳昭憲要教訓蘇堂瑜，且於同案被告傷害蘇堂
    瑜時有出手阻擋，更於陳俊杰開槍後留在現場詢問蘇堂瑜傷
    勢，可見陳建仰根本無意或知悉其他同案被告欲傷害蘇堂瑜
    。另陳昭憲就陳建仰何時知悉要去教訓蘇堂瑜一節，於偵查
    中分別證稱「在新市火車站跟陳思璇講電話時，陳建仰就知
    道我門要找燒雞教訓他」、「是從他家出發要到新市火車站
    告訴他的」，二者顯非一致，且卷內通聯譯文並無隻字片語
    提到要去教訓蘇堂瑜，則陳建仰如何知情？況本案並非自始
    即有教訓蘇堂瑜之事實，而係因談判過久，引發黃昭霖不耐
    之突發狀況所導致，事後固發生蘇堂瑜死亡之結果，然有關
    陳俊杰攜槍前往、擊發槍彈之過程及黃昭霖攜刀前往、砍殺
    蘇堂瑜之過程，均事出突然，無人事先所得知悉，實難令陳
    建仰對此負責云云；(五)、被告鄒明宏及其辯護人辯稱：鄒明
    宏於案發當時雖有以球棒打中蘇堂瑜後腰部3 下，但未成傷
    ，其間陳俊杰為阻止蘇堂瑜，乃以所攜帶之槍械喝令蘇堂瑜
    ，隨後蘇堂瑜與陳俊杰發生扭打，並因而發生槍枝走火致蘇
    堂瑜死亡。亦即，蘇堂瑜係因陳俊杰之過失行為而導致死亡
    ，與鄒明宏等人之傷害行為已脫勾為2 個行為，則蘇堂瑜之
    死亡即與鄒明宏等人之傷害行為間並不具有因果關係存在，
    且鄒明宏並不知陳俊杰有攜帶槍械，在客觀上亦無法預見，
    自無構成傷害致死之犯行云云；(六)、被告郭家宏及其辯護人
    辯稱：郭家宏係因同行之鄒明宏遭蘇堂瑜毆打，故上前欲為
    鄒明宏解危，而朝蘇堂瑜背部毆打3 下，是倘鄒明宏當時未
    與蘇堂瑜發生互毆，郭家宏即不可能上前毆打蘇堂瑜，可見
    郭家宏純粹是要幫鄒明宏免於繼續被蘇堂瑜毆打之情形，與
    黃昭霖、陳昭憲、陳俊杰等人無犯意聯絡，且對於蘇堂瑜發
    生死亡結果，亦不在郭家宏認識範圍之內，故郭家宏應只負
    傷害刑責，而毋須負傷害致死之責云云；(七)、被告黃昭霖及
    其辯護人辯稱：黃昭霖雖有持西瓜刀砍蘇堂瑜，但蘇堂瑜死
    亡之主要原因為胸部槍傷導致血氣胸死亡，其他之鈍傷及銳
    器傷，因其傷害程度不大，對於死亡之影響不明顯，故黃昭
    霖持刀砍傷蘇堂瑜，並非蘇堂瑜之死亡原因。至於陳俊杰從
    機車後座拿手槍出來，蘇堂瑜抱著陳俊杰的手槍拉扯致擊發
    1 顆子彈，事出突然，黃昭霖並不知情，是黃昭霖應只構成
    傷害罪，而不構成傷害致死罪云云。經查：
(一)、上開被告鄭乃豪、同案被告陳昭憲因不滿被害人蘇堂瑜供出
    被告陳思璇男友陳誌豐涉及持槍恐嚇案，乃起意糾眾教訓被
    害人蘇堂瑜，並將此教訓被害人蘇堂瑜之意告知被告陳思璇
    ，要被告陳思璇前往會合，且分別聯絡被告陳俊杰、陳建仰
    、同案被告即少年陳○○等人前往支援，而被告陳俊杰另邀
    約被告黃昭霖、證人洪宇亨、少年佘○○前往，被告陳俊杰
    、被告黃昭霖並分持改造手槍、西瓜刀助勢，另被告陳思璇
    則與同車預定前往黃金海岸遊玩之被告鄒明宏、郭家宏及同
    案被告白展瑋、少年陳△△、侯○○等人共同前往新市火車
    站會合及同案被告陳昭憲係如何帶領被告陳建仰、陳俊杰、
    黃昭霖、陳思璇、鄒明宏、郭家宏、同案被告白展瑋、少年
    陳○○、陳△△、侯○○、證人洪宇亨、少年佘○○至被害
    人蘇堂瑜住處，誘使被害人蘇堂瑜同意外出，並搭乘被告陳
    建仰之機車至案發現場之堤防公園，而證人洪宇亨、少年佘
    ○○如何先行離去，而未共同前往堤防公園等事實，業據被
    告鄭乃豪、陳思璇、陳建仰、陳俊杰、黃昭霖、鄒明宏、郭
    家宏於警、偵訊及本院審理時均供明在卷（見偵卷一第106
    至109 、124 、165 、167 至170 、174 至175 、187 至18
    8 頁、99年偵字第17556 號卷二【下稱偵卷二】第5 至6 、
    8 、13至14、114 至117 、126 、132 至133 、155 至157
    、183 頁、偵卷三第13至14、47、67頁、偵卷四第92頁、聲
    羈卷一第7 、9 頁、延押卷第8 至9 頁、本院卷一第25至27
    、118 頁反面至120 、138 頁反面至139 、167 至168 頁、
    本院卷二第78頁反面至79頁反面、本院卷三第11頁反面、13
    至15、19至21頁反面、26、27頁反面至28頁反面、33頁反面
    、36頁反面、55至57頁反面、61頁反面至65頁反面、75頁反
    面至77頁反面、114 頁反面至116 頁反面、117 頁反面至11
    8 、140 頁反面至141 頁反面、157 至157 頁反面），並各
    自以證人身分於偵查中及本院審理時結證屬實，且有證人洪
    宇亨、少年佘○○、同案被告白展瑋、少年陳○○、陳△△
    、侯○○於偵查中及證人即被害人蘇堂瑜母親林淑玲於警、
    偵訊暨證人即同案少年陳△△、侯○○於本院審理時證述明
    確（見警卷一第183 至184 頁、偵卷一第85至86、135 至14
    1 、149 至150 頁、偵卷二第34至35、73、105 至106 頁、
    相驗卷一第30至30頁反面、本院卷二第67頁反面、70頁反面
    至71、74至75頁、87頁反面、本院卷三第85頁反面、87至88
    頁反面、91至92、98至98頁反面、100 至101 頁反面、103
    至103 頁反面、105 頁反面），並有本院99年聲監字第0007
    68號通訊監察書及通訊監察譯文各1 份在卷可證（見警卷一
    第202 至211 頁）。
(二)、又上開被告陳思璇、陳建仰、陳俊杰、黃昭霖、鄒明宏、郭
    家宏、同案被告陳昭憲、白展瑋、少年陳○○、陳△△、侯
    ○○及被害人蘇堂瑜一行人到達堤防公園後，被告黃昭霖係
    如何因同案被告陳昭憲、陳思璇與被害人蘇堂瑜談判過久，
    致引發不耐而率先揮拳毆打被害人蘇堂瑜，及被告陳俊杰、
    鄒明宏、郭家宏、同案被告陳昭憲、少年陳○○等人如何加
    入共同毆打被害人蘇堂瑜之列，被告黃昭霖、陳俊杰、鄒明
    宏又係如何分持西瓜刀、改造手槍、木質球棒攻擊被害人，
    被告陳俊杰又何以不慎擊發1 槍，致被害人蘇堂瑜發生死亡
    結果等事實，業據被告陳思璇、陳建仰、陳俊杰、黃昭霖、
    鄒明宏、郭家宏於警、偵訊及本院審理時均供明在卷（見偵
    卷一第110 至111 、113 、124 、165 、170 至173 頁、偵
    卷二第4 、6 、12至13、136 、157 、183 頁、偵卷三第8
    、12、49、67、71至72頁、聲羈卷一第8 至9 頁、聲羈卷二
    第7 頁、延押卷第9 至10頁、本院卷一第28、119 至120 、
    138 頁反面至139 、167 至168 頁、本院卷二第79至79頁反
    面、本院卷三第12頁反面、14頁反面、16頁反面至17、34頁
    反面至35、36頁反面至38、40至42、44、46至46頁反面、56
    頁反面、58、69頁反面至70頁反面、71至72、74頁反面、81
    至81頁反面、82頁反面、115 頁反面、120 頁反面至121 頁
    反面、123 頁反面至125 頁反面、133 至133 頁反面、135
    頁反面、136 頁反面、137 頁反面、141 頁反面至142 頁反
    面、148 、149 、159 頁），並各自以證人之身分於偵查中
    及本院審理時結證屬實，且有證人即同案被告白展瑋、少年
    陳○○、陳△△、侯○○於警、偵訊及證人即少年陳△△、
    侯○○於本院審理時證述明確（見偵卷二第24至25、34、43
    、47至48、56、62、65至66、94至95頁、偵卷四第37至38
    頁、本院卷二第68、87頁反面、本院卷三第89至89頁反面、
    90頁反面、94頁反面至95、96頁反面、99頁反面、104 至10
    4 頁反面）。而被告黃昭霖所持之西瓜刀為單刃開鋒、全長
    49.2公分、刀柄12.3公分、刀身36.9公分等情，復據本院審
    理時當庭勘驗無誤，並攝有相關照片7 幀在卷可稽（見本院
    卷三第238頁反面、258至261頁）。
(三)、另被害人蘇堂瑜死亡後係如何經民眾發現臥倒路旁，並經報
    請臺灣臺南地方法院檢察署檢察官督同法醫師相驗及由臺南
    市政府警察局鑑識課警員勘察採證後如何循線搜索查獲等情
    ，此有臺南市政府警察局善化分局指認犯罪嫌疑人紀錄表13
    份、命案現場圖1 份、命案現場照片46幀、本院99年聲監字
    第000768號通訊監察書及通訊監察譯文各1 份、臺南市政府
    警察局善化分局扣押筆錄、收據、扣押物目錄表7 份、扣押
    物品目錄表2 份、起獲沾血皮帶現場蒐證照片5 幀、搜索書
    同意書3 份、起獲木質球棒及案發現場照片6 幀、起獲西瓜
    刀現場照片8 幀、臺南市政府警察局善化分局99年12月22日
    南縣善警偵字第0990018253號函所附臺南市政府警察局99年
    12月1 日、6 日勘察採證報告各1 份、勘察採證照片156 幀
    、刑案現場示意圖1 份、刑事案件證物採驗紀錄表1 份、勘
    察採證同意書1 份、臺南市政府警察局善化分局處理相驗案
    件初步調查報告暨報驗書1 份、臺南市政府警察局100 年1
    月4 日南市警鑑字第1000000096號函附內政部警政署刑事警
    察局鑑驗書99年12月30日刑鑑字第0990174506號函1 份、臺
    南市政府警察局99年12月22日南縣警鑑字第09922010154 號
    鑑驗書1 份、內政部警政署刑事警察局100 年1 月17日刑鑑
    字第1000004251號函、臺南市政府警察局100 年1 月20日南
    市警鑑字第1000003392號函1 份、內政部警政署刑事警察局
    100 年1 月3 日刑鑑字第0990174500號鑑定書1 份、臺南市
    政府警察局100 年1 月24日南市警鑑字第1000003396號函1
    份、內政部警政署刑事警察局100 年1 月17日刑鑑字第1000
    006794號函1 份、臺南市政府警察局100 年3 月8 日南市警
    鑑字第1000013664號函1 份、內政府警政署刑事警察局100
    年3 月3 日刑鑑字第1000025586號鑑定書1 份在卷可證（警
    卷一第13至14、23至24、45至46、62至63、75至76、89至90
    、101 至102 、116 至117 、126 至127 、137 至138 、15
    1 至152 、163 至164 、171 至172 、194 至197 、202 至
    211 、215 至258 、警卷二第33至36頁、偵卷一第196 頁、
    偵卷三第126 至186 頁、偵卷四第26至32、61至63、65至66
    、68至70、84至85、相驗卷第17至27頁）。
(四)、再被害人蘇堂瑜經民眾發現臥倒在路旁，經通報消防隊到場
    ，發現其身上有槍傷及刀傷，已無生命跡象，未送醫急救，
    經報請臺灣臺南地方法院檢察署檢察官督同法醫師相驗及由
    臺南縣警察局鑑識課協助相驗後，法醫於被害人蘇堂瑜有枕
    骨部、左腹側部、左前臂、左大腿前部、後背處、右大腿後
    部、右足蹠部等處發現銳器切割傷，於左腋窩處發現1 處彈
    孔等情，此有勘驗筆錄1 份、相驗案件照片74幀、臺南市政
    府警察局善化分局99年12月22日南縣善警偵字第0990018253
    號函所附臺南市政府警察局99年12月1 日、6 日勘察採證報
    告各1 份、勘察採證照片156 幀在卷可憑（見偵卷三第126
    至173 頁）。嗣同署檢察官再督同法醫師解剖被害人蘇堂瑜
    遺體後，在被害人蘇堂瑜體內取出彈頭1 顆，而解剖後發現
    被害人蘇堂瑜之傷害主要為胸部之槍傷及多處鈍、銳器傷，
    包括：１、胸部槍傷：入口位於高163 公分、左17公分，近
    腋窩處之1 乘0.8 公分穿通口，彈道左側第一肋骨形成2 乘
    0.8 公分斷裂口進入胸腔，形成1.5 乘1 公分穿通口經過左
    肺上葉。再經主動脈之外膜形成1.2 公分之穿通口，經過右
    支氣管進入右肺上葉底部形成1.2 公分之穿透口最後於右側
    第四、第五肋間造成一1 公分之表淺傷口，並於右肋膜腔積
    血1,200 毫升及左肋膜腔積血350 毫升，及在左肋膜腔內發
    現銅皮鋁心彈頭1 顆。２. 頭部外傷：鼻頭有瘀痕，上唇有
    一挫裂傷2.5 乘0.5 公分。右臉頰有擦傷8 乘2 公分。右外
    耳道上10公分有挫裂傷4.5 乘0.5 公分，伴有帽狀腱膜出血
    5 乘1 公分。左外耳道重5 公分，後9 公分有挫裂傷2 乘0.
    5 公分，伴有帽狀腱膜出血1 乘0.5 公分，左外耳道5 公分
    ，後12公分有一三角形挫裂傷2 乘2 公分伴有帽狀腱膜出血
    2 公分。３、四肢：右肘外側有擦傷5 乘3 公分，左前臂背
    側有割傷8 乘2.5 公分，右膝上、下各有擦傷1 乘1 公分乙
    處，左膝下方有擦傷3 乘0.5 公分，右腳大拇指底部有割傷
    2 乘2 公分，右腳掌背有割傷伴有游離皮瓣形成5 乘3 公分
    ，而認被害人蘇堂瑜係受有、胸部槍傷合併大出血。、
    頭部鈍傷。四肢存有銳器傷等傷害，並由解剖及檢查結果
    研判造成被害人蘇堂瑜死亡之主要原因為胸部槍傷導致血氣
    胸死亡，其他之鈍器傷及銳器傷因其傷害程度不大，對於死
    亡之影響不明顯，且研判被害人蘇堂瑜之槍傷入口位於左胸
    近腋下，彈道走向為由左向右，略為朝下偏後，因而判定被
    害人蘇堂瑜因遭人挾持開槍，造成胸部槍傷，導致血氣胸死
    亡，死亡方式為他殺等情，復有解剖筆錄1 份、相驗報告書
    1 份、相驗屍體證明書2 份、臺南市政府麻豆分局99年12月
    4 日南縣善警偵字第0991000832號函檢送相驗案件照片54幀
    及解剖光碟1 份、臺灣臺南地方法院檢察署100 年4 月15日
    南檢欽於99偵17556 字第22367 號函檢送法務部法醫研究所
    10 0年4 月11日法醫理字第0990006850號函附之法務部法醫
    研究所100 年4 月1 日法醫研究所（99）醫剖字第09911040
    82號解剖報告書及同日法醫研究所（99）醫鑑字第09911042
    15號鑑定報告書各1 份在卷可稽（相驗卷第88、90、96至12
    7 頁、本院卷一第48至60頁）。
(五)、又上開法務部法醫研究所解剖報告書及鑑定報告，雖僅記載
    被害人蘇堂瑜之四肢（即左前臂背側割傷8 乘2.5 公分、右
    腳大拇指底部割傷2 乘2 公分、右腳掌背有割傷伴有游離皮
    瓣形成5 乘3 公分）受有銳器傷，然檢察官於接獲報驗當天
    督同法醫初步相驗結果確有在被害人蘇堂瑜之左腹側部、後
    背處、左大腿前部、右大腿後部均發現有銳器切割傷之情，
    有上開臺南市政府警察局99年12月1 日、6 日勘察採證報告
    1 份在卷可考，且觀以卷附命案現場照片及相驗相片，被害
    人蘇堂瑜之左腹部後側有一長條形傷口，經鑑識人員以量尺
    測量傷口，顯示該傷口長度約6.5 公分；被害人蘇堂瑜身體
    後背處有長、短2 傷口，均呈整齊直線，短傷口位於後背中
    間，經鑑識人員以量尺測量傷口，顯示該傷口長度約3 至4
    公分、長傷口則位於後背右下側，右臀部上方，經鑑識人員
    以量尺測量傷口，顯示該傷口長度約6 公分；被害人蘇堂瑜
    左大腿前部，有一長條形傷口，傷口整齊，經鑑識人員以量
    尺測量傷口，顯示該傷口長度約2.5 公分；被害人蘇堂瑜右
    大腿後部，有一長條形傷口，傷口呈整齊直線，經鑑識人員
    以量尺測量傷口，顯示該傷口長度約5 公分（見警卷一第19
    7 、偵卷三第157 至159 頁、相驗卷第45至49、52、60、63
    、105 至106 頁），而上開傷口多屬表淺傷勢，且傷口均呈
    細長、整齊之形狀，顯係遭銳器割劃所致之傷口無訛。是以
    ，依臺南市政府警察局現場勘察採證結果及卷附相關被害人
    蘇堂瑜傷勢照片觀之，被害人蘇堂瑜除左前臂背側受有銳器
    傷外，於左腹側部、左大腿前部、後背處、右大腿後部等處
    亦受有銳器傷之傷害，應可認定。至上開勘察採證報告雖記
    載被害人蘇堂瑜枕骨部受有切割傷，然鑑識人員初步採證當
    時，被害人蘇堂瑜尚未剃髮，對於被害人頭部傷勢之判斷，
    容有因頭髮遮蔽而無法準確判斷，致將細長形狀之傷口誤認
    為切割傷，當非不能想像。而觀以卷附被害人蘇堂瑜頭部傷
    勢之照片，其頭部有3 處傷口，有1 傷口係位於後腦杓右側
    、右耳後上方，傷口不平整，呈不規則狀，經鑑識人員以量
    尺測量顯示，長度約為4.5 至5 公分、寬度約為0.5 公分；
    另1 傷口位於後腦杓左側、左耳後上方，該傷口不平整，呈
    不規則狀，經鑑識人員以量尺測量顯示，長度約為2 公分、
    寬度約為0.5 公分；另1 傷口位於後腦杓左側、左耳後上方
    ，傷口略呈三角形，經鑑識人員以量尺測量顯示，長度約為
    2 公分、寬度約為2 公分（見警卷一第196 頁、偵卷二第15
    5 至156 頁、相驗卷第41、44、50至51、104 、107 至108
    、110 至112 、122 頁），依此，被害人蘇堂瑜頭部3 處傷
    口形狀既均不整齊，且均呈不規則狀，顯屬鈍器所造成挫裂
    傷，而與銳器割劃造成之傷勢不同，況上開法醫研究所解剖
    報告書及鑑定報告亦認被害人蘇堂瑜頭部傷勢均屬鈍器造成
    之挫裂傷，益徵被害人蘇堂瑜枕骨部應無切割傷無誤。
(六)、雖被告黃昭霖於警詢時曾供稱：蘇堂瑜頭部有刀傷應係我所
    砍殺云云，然此已為被告黃昭霖嗣後所否認，且細繹警方之
    訊問內容乃直接表示「死者解剖驗傷發現頭部有刀傷」，而
    案發現場僅被告黃昭霖1 人持西瓜刀之銳器行兇，則被告黃
    昭霖因而誤認砍中被害人蘇堂瑜頭部而為上開供述，尚非不
    可想像。至被告陳俊杰於本院審理時固證稱：我拿槍出來的
    時候，西瓜刀已經出現了，蘇堂瑜也已經血流滿面云云。然
    被告陳俊杰當時確有持改造手槍敲擊被害人蘇堂瑜頭部之情
    ，已詳如前述，且衡之常情，以改造手槍猛力敲擊他人頭部
    ，當可造成他人頭破血流之傷勢，是被告陳俊杰為脫免持槍
    敲擊被害人蘇堂瑜頭部之責，而為上開拿槍出來時，被害人
    蘇堂瑜已血流滿面之證述，亦屬當然之事。此外，遍查全案
    卷證資料，亦查無任何證據足資證明被告黃昭霖此部分犯行
    ，自難僅以被告黃昭霖、陳俊杰上開供述，即率為認定被告
    黃昭霖有持西瓜刀砍傷被害人蘇堂瑜頭部之情。另被害人蘇
    堂瑜右腳大拇指底部有割傷2 乘2 公分、右腳掌背有割傷伴
    有游離皮瓣形成5 乘3 公分之割傷，固為上開法務部法醫研
    究所解剖報告書、鑑定報告暨臺南市政府警察局勘察採證報
    告所明載，惟依卷附相關證據資料顯示，均無被告黃昭霖有
    持西瓜刀揮砍被害人蘇堂瑜足底部之情，且上開傷勢係位於
    被害人蘇堂瑜足底下，倘非被害人蘇堂瑜趴臥在地，當不可
    能遭西瓜刀砍劃該等部位，而縱令被害人蘇堂瑜俯臥地上，
    被告黃昭霖大可朝被害人蘇堂瑜之頭部、背部、臀部、腿部
    等較大面積之處下手，豈有刻意砍劃被害人蘇堂瑜右腳大拇
    指底部及腳掌背之理。而參酌被害人蘇堂瑜遭被告陳俊杰、
    黃昭霖、鄒明宏、郭家宏及同案被告陳昭憲、少年陳○○等
    共同毆打之際，其所穿之拖鞋確有遺落在現場之情，此有現
    場及勘察採證照片、刑案現場示意圖在卷可考（見警卷一第
    19 5頁、偵卷三第138 、140 頁反面），是被害人蘇堂瑜之
    拖鞋於案發當時既已脫落而呈現赤腳之姿，衡情，當極易遭
    地面之異物所割劃成傷，而難遽認與被告陳俊杰、黃昭霖、
    鄒明宏、郭家宏及同案被告陳昭憲、少年陳○○等人之傷害
    行為有關。綜上，被害人蘇堂瑜確係遭被告陳俊杰、黃昭霖
    、郭家宏、同案被告陳昭憲、少年陳○○等人共同徒手毆打
    及被告陳俊杰、黃昭霖、鄒明宏分以改造手槍、西瓜刀、木
    質球棒等器械攻擊被害人蘇堂瑜，進而於被告陳俊杰與被害
    人蘇堂瑜拉扯搶奪改造手槍之際不慎擊發1 槍，致被害人蘇
    堂瑜受有左腹側部、左前臂、左大腿前部、右大腿後部刀傷
    各1 處、後背處刀傷2 處、頭部鈍器傷3 處暨右臉頰擦傷、
    鼻頭瘀傷、上唇挫裂傷、右肘外側擦傷、左膝下方擦傷、右
    膝上、下方擦傷等傷害及胸部槍傷合併大出血而死亡之事實
    ，洵堪認定。
(七)、至被告陳俊杰雖辯稱：我並未徒手毆打蘇堂瑜，亦未以改造
    手槍敲擊蘇堂瑜頭部云云。然證人即被告黃昭霖於警詢時證
    稱：陳昭憲、陳○○、陳俊杰也有以拳頭毆打蘇堂瑜等語（
    見偵卷二第157 頁）、於偵查中證稱：在命案現場有出手打
    蘇堂瑜的，除了我跟陳俊杰之外，我印象中還有3 個，其中
    1 個拿球棒、另外陳昭憲、陳○○2 個也有打，他們2 個是
    空手等語（見偵卷二第183 頁）、於本院少年法庭時證稱：
    打蘇堂瑜的有我、陳俊杰、陳昭憲、鄒明宏、郭家宏、陳○
    ○等語（見本院卷二第79頁）；證人即共同被告鄒明宏於偵
    查中證稱：陳俊杰是先拿槍身去打蘇堂瑜的頭，蘇堂瑜再去
    搶陳俊杰的槍等語（見偵卷三第71頁）、於本院審理時證稱
    ：陳俊杰是在蘇堂瑜跟黃昭霖扭打時去摩托車那邊拿槍出來
    ，然後就衝過去往蘇堂瑜頭上敲下去等語（見本院卷三第70
    至71頁）；證人即同案少年陳○○於偵查中證稱：他們談判
    不成，黃昭霖就打蘇堂瑜眼鏡都打掉了，蘇堂瑜就還手打，
    黃昭霖就拿出西瓜刀砍蘇堂瑜，陳俊杰看到黃昭霖打蘇堂瑜
    ，陳俊杰就先用空手打蘇堂瑜，後來又去他的車上拿槍，用
    手槍打蘇堂瑜的頭；陳俊杰先前沒有拿槍，他看到蘇堂瑜打
    黃昭霖，陳俊杰才去機車拿槍，先用槍身打蘇堂瑜說「你還
    手嗎？」等語（見偵卷二第34頁、偵卷四第37至38頁）、於
    本院少年法庭審理時陳稱：槍是因為黃昭霖砍蘇堂瑜，蘇堂
    瑜還手，陳俊杰就到機車置物箱拿槍出來，先用槍身打蘇堂
    瑜頭部，然後蘇堂瑜就跟陳俊杰搶槍，槍快要被蘇堂瑜搶走
    時，陳俊杰嚇到就開槍等語（見本院卷二第87頁反面），觀
    之上開證人黃昭霖、鄒明宏、少年陳○○於警、偵訊及本院
    審理時之證述，互核大致相符，並無齟齬之處，倘非親身經
    歷上開事實，其等豈會為此等一致之供述，況被害人蘇堂瑜
    頭部確受有鈍器傷之傷害，復有法務部法醫研究所解剖報告
    書及鑑定報告、命案現場及相驗相片在卷可證，益見被告陳
    俊杰確有徒手及持槍敲擊被害人蘇堂瑜頭部無訛。至其餘同
    案被告固未為被告陳俊杰有徒手或持槍敲擊被害人蘇堂瑜之
    供述，然此或係因同案被告避重就輕之迴護之詞，抑或係因
    案發當時在場人數非少，且鬥毆場面混亂，容有因各自所在
    位置、角度及注意焦點之不同，因而未及目睹，尚難僅因其
    餘同案被告未為相同之證述，即逕以否認被告陳俊杰確有持
    槍毆擊被害人蘇堂瑜頭部之事實。
(八)、至被告郭家宏、鄒明宏辯稱：槍聲響時，我們正要上車，並
    沒有幫忙將蘇堂瑜拉起等云云。然依證人即共同被告陳俊杰
    於警詢時證稱：陳昭憲被蘇堂瑜壓在地下掙扎，我與黃昭霖
    、編號、的男子（即鄒明宏、郭家宏）有上前拉開蘇堂
    瑜，陳昭憲起來喊說「幹，給他死」，再衝向蘇堂瑜徒手毆
    打蘇堂瑜等語（見偵卷三第14至16頁）、於偵查中證稱：我
    開完槍後，我及休旅車的那2 個人即編號、的（即鄒明
    宏、郭家宏）有去拉開蘇堂瑜，因為蘇堂瑜壓在陳昭憲身上
    等語（見偵卷三第48頁）、於本院審理時證稱：蘇堂瑜中槍
    後壓住陳昭憲時，印象中還是我、黃昭霖、鄒明宏、郭家宏
    去把蘇堂瑜拉開等語明確（見本院卷四第38至39頁）；證人
    即同案少年陳○○於偵查中證稱：陳俊杰開完槍後，我有看
    到蘇堂瑜把陳昭憲壓倒，有人把蘇堂瑜拉開，好像是休旅車
    的那2 個男的（即鄒明宏、郭家宏）等語甚明（見偵卷四第
    38頁），觀之被告鄒明宏、郭家宏與被告陳俊杰、同案少年
    陳○○於案發當時係初見面，彼此間並無仇隙，且依一般人
    認知，單純將人拉起，應屬無關重要之事，被告陳俊杰、同
    案少年陳○○若非親眼目睹上情，渠等實無必要編造此等證
    詞之必要。至其餘同案被告雖未為相同之證述，然此亦可能
    係因當時已發生槍擊，場面相當混亂，各同案被告容有因所
    在位置、角度及注意焦點之不同，致未能目睹上情，自難僅
    因其餘同案被告未為相同之證述，即否定被告鄒明宏、郭家
    宏確有將壓住同案被告陳昭憲之被害人蘇堂瑜拉起之事實。
(九)、至被告郭家宏及其辯護人辯稱：我原本在車上與白展瑋在車
    上聊天，聽到打架聲，我和鄒明宏就下車，鄒明宏走去現場
    ，我到駕駛窗邊與白展瑋聊天，結果看到鄒明宏遭蘇堂瑜毆
    打，為免鄒明宏遭蘇堂瑜繼續毆打，始會上前毆打蘇堂瑜背
    部3 下，並非與陳昭憲、陳俊杰、黃昭霖等人有何傷害蘇堂
    瑜之犯意聯絡云云。然查，臺南市政府警察局鑑識課鑑識人
    員於案發現場採集相關跡證，並在卷附刑案現場示意圖標示
    各跡證位置，嗣該等跡證經送請鑑驗結果，編號煙蒂DNA
    與同案少年侯○○DNA-STR 型別相同，該型別在臺灣地區中
    國人中分布之機率預估為2. 73 ×10（-17 次方）；編號
    煙蒂DNA 與同案被告白展瑋DN A-STR型別相同，該型別在臺
    灣地區中國人中分布之機率預估為7.00×10（-25 次方）；
    編號、檳榔渣、編號煙蒂DNA 與被告郭家宏DNA-STR
    型別均相同，該型別在臺灣地區中國人中分布之機率預估為
    2.14×10（-17 次方）；編號檳榔渣DNA 與被告鄒明宏DN
    A-STR 型別相同，該型別在臺灣地區中國人中分布之機率預
    估為5.94×10（-20 次方）；案編號煙蒂DNA 與同案被告
    陳昭憲DNA- STR型別相同，該型別在臺灣地區中國人中分布
    之機率預估為1.72×10（-19 次方）；編號煙蒂DNA 與同
    案少年陳○○DNA-STR 型別相同，該型別在臺灣地區中國人
    中分布之機率預估為8.73×10（-20 次方）；編號、煙
    蒂DNA 與被告陳思璇DNA-STR 型別均相同，該型別在臺灣地
    區中國人中分布之機率預估為5.55×10（-19 次方）；編號
    煙蒂DNA 與被告陳俊杰DNA- STR型別相同，該型別在臺灣
    地區中國人中分布之機率預估為1.58×10（-19 次方）；編
    號、、血跡棉棒、、煙蒂DNA 與被害人蘇堂瑜DN
    A-STR 型別均相同，該型別在臺灣地區中國人中分布之機率
    預估為8.35×10（-18 次方）等情，有臺南市政府警察局99
    年12月22日南縣警鑑字第0992201054號鑑驗書1 份在卷可佐
    （見偵卷四第28至30頁）。而警方採集被告陳建仰唾液與命
    案現場跡證即編號煙蒂鑑驗結果，二者DNA-STR 型別相符
    之情，復有內政部警政署刑事警察局100 年3 月3 日刑鑑字
    第1000025586號鑑定書1 份在卷可考（見偵卷四第85頁），
    顯示被告陳建仰確有在案發現場抽香並遺留編號煙蒂無訛
    。準此，並參以卷附臺南市政府警察局鑑識課刑案現場示意
    圖及命案現場照片（見偵卷三第135 至174 頁），被告郭家
    宏之檳榔渣（編號、）、煙蒂（編號）及被告鄒明宏
    之檳榔渣（編號）所遺留位置，與被告陳思璇、陳俊杰、
    陳建仰、同案被告陳昭憲、少年陳○○所遺留煙蒂位置相近
    ，尤有甚者，被告郭家宏之煙蒂乃緊鄰被害人蘇堂瑜遺留在
    地上之血漬（編號、）及遭毆打掉落之眼鏡碎片（編號
    ），且被告郭家宏、鄒明宏上開檳榔渣、煙蒂等跡證，與
    白展瑋之煙蒂遺留位置距離甚遠。而參酌同案被告白展瑋於
    案發當時均留在所駕駛之休旅車上之情，除據其供明在卷外
    （見偵卷二第94頁、本院卷二第74頁反面），並據被告陳思
    璇、郭家宏、鄒明宏及同案少年陳△△、侯○○供述明確在
    卷（見偵卷一第172 頁、偵卷二第41、48頁、本院卷二第74
    頁反面、本院卷三第67頁反面、77、92頁反面至93、104 頁
    反面），足認同案被告白展瑋於案發當時確實並未下車。是
    同案被告白展瑋既未下車，衡情，其所抽煙蒂當係丟棄在休
    旅車附近，而被告郭家宏之檳榔渣及煙蒂、鄒明宏之檳榔渣
    與同案被告白展瑋之煙蒂既有相當之距離，顯示被告郭家宏
    、鄒明宏當時並非在休旅車附近嚼檳榔、抽煙。再觀以卷附
    命案現場照片，遺留在案發現場之煙蒂，包括被告郭家宏、
    陳思璇、陳建仰、陳俊杰、同案被告陳昭憲、少年陳○○及
    被害人蘇堂瑜所抽香煙均僅剩下濾嘴部分，並依渠等煙蒂、
    檳榔渣及被告鄒明宏檳榔渣丟棄位置，顯示被告郭家宏、鄒
    明宏、陳俊杰、陳建仰、同案少年陳○○於被告陳思璇、同
    案被告陳昭憲與被害人蘇堂瑜談判時均環伺在旁，或抽煙，
    或嚼檳榔，且歷時非短，方發生圍毆被害人蘇堂瑜情事，否
    則渠等所抽香菸當不致均僅剩濾嘴。是被告郭家宏倘無意介
    入、參與被告陳思璇等人談判、圍毆被害人蘇堂瑜事件，被
    告郭家宏當無自談判開始即環伺在旁之理。況被告郭家宏自
    承：我係從蘇堂瑜背後毆打蘇堂瑜，那時蘇堂瑜正跟黃昭霖
    在互毆等語（見本院卷一第138 頁），則被告郭家宏毆打被
    害人蘇堂瑜當時，被害人蘇堂瑜正與被告黃昭霖互毆，而無
    毆打被告鄒明宏之情，是倘被告郭家宏本無意毆打被害人蘇
    堂瑜，其大可直接將被告鄒明宏拉走，何需再出手毆打被害
    人蘇堂瑜。另徵以被告郭家宏於被害人蘇堂瑜中彈後壓倒同
    案被告陳昭憲時，猶與被告鄒明宏、黃昭霖、陳俊杰共同拉
    起被害人蘇堂瑜之情，已詳如前述，益見被告郭家宏係自始
    至終均在圍毆被害人蘇堂瑜之現場，而與其餘同案被告陳俊
    杰、黃昭霖、鄒明宏、陳昭憲、少年陳○○有共同傷害被害
    人蘇堂瑜之犯意聯絡。是被告郭家宏所辯：因見鄒明宏遭被
    害人蘇堂瑜毆打，始從休旅車那邊過去拉走鄒明宏，而與其
    他同案被告無傷害之犯意聯絡云云，顯屬臨訟卸責之詞，不
    足採信。
(十)、至被告陳思璇及其辯護人辯稱：陳思璇前往案發現場時雖已
    知悉有人要教訓、毆打蘇堂瑜，但陳思璇在現場有阻止，並
    未在現場助勢或有阻擋行為，是陳思璇對於毆打蘇堂瑜行為
    ，與同案被告間並無犯意聯絡或行為分擔云云。然觀以卷附
    被告陳思璇持用門號0000000000號行動電話之通訊監察譯文
    （見警卷一第204 至211 頁、偵卷一第52至56頁），(1)、於
    99年12月1 日2 時21分32秒許，被告陳思璇以上開電話與被
    告鄭乃豪使用之市內電話00-0000000號電話聯絡，被告鄭乃
    豪告知被告陳思璇「我們跟燒雞嗆輸贏，現在我叫人過去，
    要打他．．．」；(2)、於同日2 時21分51秒許，同案被告陳
    昭憲以被告陳建仰持用之門號0000000000號行動電話撥打被
    告陳思璇上開電話，並告以「燒雞要過來了」，被告陳思璇
    即回答「要打架？」；(3)、於同日2 時23分05秒許，被告陳
    思璇以上開電話撥打被告鄭乃豪持用之門號0000000000號行
    動電話，被告鄭乃豪明白告以「我叫關廟的那邊去（指陳俊
    杰等人）」、「我有跟我朋友交代絕對要打啦」，雖被告陳
    思璇反問「為什麼要打他？」，惟經被告鄭乃豪回以「因為
    豐仔那他也有害到」後，被告陳思璇即答「是喔，不然我等
    下看怎樣跟你說」，而被告鄭乃豪旋交代被告陳思璇「我跟
    你講，要是我朋友瘋瘋的有亂飛的你要擋，我是交代打而已
    」，被告陳思璇即應允「好」；(4)、於同日2 時49分33秒許
    ，被告陳思璇與同案被告陳昭憲會合後，在臺南市新市區大
    營里，因在「芳芳理容院」尋找被害人蘇堂瑜未果，被告陳
    思璇復撥電話予被告鄭乃豪持用之上開行動電話，欲向被告
    鄭乃豪要綽號「老鼠」電話俾找出被害人蘇堂瑜，而被告鄭
    乃豪即稱「你不覺得他（指蘇堂瑜）這樣很明顯嗎？所以抓
    到要打」，雖被告陳思璇說「幹嘛臨時突然要打他？白痴哦
    」，但被告鄭乃豪宣稱「因為人家有交代我要處理，所以聖
    仔（即陳昭憲）就突然打給他找他拼輸贏了」等語，可知，
    被告陳思璇於案發當日接獲被告鄭乃豪、同案被告陳昭憲電
    話後，已確知被告鄭乃豪、同案被告陳昭憲2 人邀其前往之
    目的乃在教訓、毆打被害人蘇堂瑜，雖被告陳思璇於電話中
    曾質疑為何要毆打被害人蘇堂瑜，惟經被告鄭乃豪說明被害
    人蘇堂瑜有害到陳誌豐後，被告陳思璇乃毅然決定前往教訓
    被害人蘇堂瑜，此由被告鄒明宏於偵、審時證稱：陳思璇接
    到阿猴電話，我們知道要去打出賣陳誌豐的人等語（見偵卷
    二第13頁、本院卷三第57頁反面）、被告陳思璇於偵查中供
    承：白展瑋應該是在大營時知道我們要教訓蘇堂瑜等語（見
    偵卷一第188 頁），可知被告陳思璇當時確係基於傷害故意
    前去案發現場。況倘其本無意教訓被害人蘇堂瑜，則其至新
    市火車站與同案被告陳昭憲會合後，已明知被告鄭乃豪、同
    案被告陳昭憲糾眾欲毆打被害人蘇堂瑜，其大可藉故離開，
    惟其竟仍未放棄，於遍尋不著被害人蘇堂瑜後，猶與同案被
    告陳昭憲積極尋求找出被害人蘇堂瑜之方法，最後更直接至
    被害人蘇堂瑜住處找出被害人蘇堂瑜，俱顯示被告陳思璇當
    日確有與被告鄭乃豪、同案被告陳昭憲等人共同教訓、傷害
    被害人蘇堂瑜之意思。至證人即共同被告鄒明宏、郭家宏、
    陳建仰及同案少年陳△△、侯○○雖證稱：陳思璇於現場有
    喊不要打了等語，然被告陳思璇確係基於傷害被害人蘇堂瑜
    之犯意，而前往與同案被告陳昭憲會合並找出被害人蘇堂瑜
    ，已詳如前述，則縱被告陳思璇於案發現場有喊不要再打了
    等語，然此或因被告陳思璇認為已教訓夠了，抑有可能係認
    為場面混亂，為免演變至不可收拾地步，始會要求其他同案
    被告不要再打了，均難作為否定被告陳思璇一開始即有傷害
    被害人蘇堂瑜之故意之有利證據。是被告陳思璇及其辯護人
    上開所辯，與事實有違，尚難遽採。
(十一)、至被告陳建仰及其辯護人辯稱：陳建仰事前不知鄭乃豪、陳
    昭憲要教訓蘇堂瑜，且於同案被告傷害蘇堂瑜時有出手阻擋
    ，更於陳俊杰開槍後留在現場詢問蘇堂瑜傷勢，陳建仰根本
    無意或知悉其他同案被告欲傷害蘇堂瑜云云。然查，被告陳
    建仰與同案被告陳昭憲自99年11月30日15或16時許起，迄至
    被害人蘇堂瑜遭傷害倒臥堤防公園止均在一起之情，業據被
    告陳建仰於警詢時供述甚明（見偵卷一第106 至107 頁），
    而同案被告陳昭憲確係以被告陳建仰持用之上開行動電話與
    被告鄭乃豪、陳思璇聯繫教訓、毆打被害人蘇堂瑜事宜之情
    ，復為被告鄭乃豪於偵、審時證述明確（見偵卷二第126 頁
    、本院卷一第118 頁反面），並據同案被告陳昭憲於偵查中
    證稱：我打這幾通電話給陳思璇時，陳建仰都在旁邊，因為
    我用他的手機打的等語甚明（見偵卷一第150 頁），此外，
    復有被告陳思璇上開行動電話通訊監察譯文在卷可證。是案
    發前至被害人蘇堂瑜遭圍毆倒臥堤防公園，被告陳建仰與同
    案被告陳昭憲既均在一起，則其豈會不知同案被告陳昭憲糾
    人欲毆打被害人蘇堂瑜。就此，被告陳建仰雖辯稱：陳昭憲
    聯絡時我都不在旁邊，陳昭憲不讓我知道云云，惟同案被告
    陳昭憲與被告鄭乃豪、陳思璇聯繫時，被告陳建仰均在場之
    情，業據被告陳建仰於偵查中供述明確（見偵卷一第125 頁
    ），雖被告陳建仰於該次偵訊中辯稱：陳昭憲坐在機車後面
    ，我聽不到他在說什麼云云，然同案被告陳昭憲、被告陳建
    仰既係同乘一部機車，且同案被告陳昭憲與被告陳思璇、鄭
    乃豪復有多通電話聯繫，衡以機車前、後座之距離，被告陳
    建仰實無不知之理，縱令被告陳建仰確有聽不清楚之情，衡
    情，被告陳建仰當會加以詢問，而同案被告陳昭憲既要被告
    陳建仰搭載前往，其實無隱匿此行目的之必要。況被告陳建
    仰與同案被告陳昭憲至新市火車站時，即應發現當時已糾集
    4 部機車、1 部休旅車，約有10餘人，且同案被告陳昭憲復
    帶領一行人至臺南市新市區大營里「芳芳理容院」尋找被害
    人蘇堂瑜，並不斷撥打電話亟欲找出被害人蘇堂瑜，更因尋
    找被害人蘇堂瑜未果，而於電話中氣憤地表示「幹你娘，我
    找的出來啦」，進而直接帶領一行人至被害人蘇堂瑜住處，
    則依當時集結之人數、氛圍觀之，被告陳建仰豈有不知同案
    被告陳昭憲欲教訓、毆打被害人蘇堂瑜之理，此徵之同案被
    告即少年陳○○於偵查中證稱：我們在大營時我已知道我們
    要去教訓騷雞了等語（見偵卷二第34頁）、被告鄒明宏於偵
    查中證稱：我打人的球棒是在大營「芳芳理容院」那時拿的
    等語（見偵卷三第71頁），益堪認定被告陳建仰確實知悉同
    案被告陳昭憲等人欲傷害被害人蘇堂瑜。是被告陳建仰既知
    悉同案被告陳昭憲等人欲傷害被害人蘇堂瑜，竟仍一路搭載
    同案被告陳昭憲找出被害人蘇堂瑜，甚至將被害人蘇堂瑜載
    至堤防公園，其有與同案被告陳昭憲等人共同傷害被害人蘇
    堂瑜之故意，至為灼然。至同案被告陳昭憲對於何時告知被
    告陳建仰欲傷害被害人蘇堂瑜一節，於偵查中固有「我是在
    新市火車站跟陳思璇講電話時，陳建仰就知道我們要去找騷
    雞要教訓他」、「陳建仰知道要去教訓蘇堂瑜一事，是從他
    家出發要到新市火車站告訴他的」二種不同之證述，然此等
    知悉時間點不同之證述，容有可能是同案被告陳昭憲對問題
    之陳述、表達不清所致，且參以同案被告陳昭憲於偵查中猶
    證稱：陳建仰當時在那裡擋，因為他們是要好的朋友等語（
    見本院卷第151 頁），而未指證被告陳建仰有參與毆打被害
    人蘇堂瑜之情，堪信同案被告陳昭憲並無誣指被告陳建仰之
    虞，是倘非被告陳建仰確實知悉渠等要教訓被害人蘇堂瑜，
    同案被告陳昭憲當不致為上開不利被告陳建仰之證述。另被
    告陳建仰於案發現場雖未出手毆打被害人蘇堂瑜，然此或係
    因被告陳建仰礙於與被害人蘇堂瑜原屬友好關係，而推由其
    餘同案被告出手毆打被害人蘇堂瑜所致，並無法推翻被告陳
    建仰係基於傷害犯意，與同案被告陳昭憲等人共同將被害人
    蘇堂瑜誘至堤防公園之事實。至被告陳建仰雖於同案被告圍
    毆被害人蘇堂瑜之際出面阻擋，甚至於被害人蘇堂瑜中槍倒
    地後留在現場試圖救護，然此容係因被告陳建仰見眾人圍毆
    被害人蘇堂瑜，場面已然失控，為免發生無法彌補之憾事，
    始會出面阻止並試圖救護被害蘇堂瑜，惟此等事後舉措，尚
    無法解免被告陳建仰確有與同案被告陳昭憲等人共同傷害被
    害人蘇堂瑜之犯行。是被告陳建仰及其辯護人上開所辯，核
    亦無足採。
(十二)、按二人以上以共同犯罪之意思，事前同謀，推由其中部分之
    人實行，其未參與實行之共謀者，固為學說上所稱之共謀共
    同正犯，依司法院釋字第109 號解釋，仍成立共同正犯。復
    按共同正犯，係共同實施犯罪行為之人，在共同意思範圍內
    ，各自分擔犯罪行為之一部，相互利用他人之行為，以達其
    犯罪之目的，其成立不以全體均行參與實施犯罪構成要件之
    行為為要件。如行為人以自己共同犯罪之意思，事前同謀，
    而推由其中一部分人實行犯罪之行為者，亦應認為共同正犯
    ，使之對於全部行為所發生之結果，負其責任（最高法院87
    年台非字第35號判決參照）。又按共同正犯之意思聯絡，原
    不以數人間直接發生者為限，即有間接之聯絡者，亦包括在
    內，且意思之聯絡不限於事前有所協議，其於行為當時，基
    於相互之認識，以共同犯罪之意思參與者，亦無礙共同正犯
    之成立，另其意思聯絡表示之方法，並不以明示通謀為必要
    ，即相互間有默示之合致，亦無不可（最高法院77年台上字
    第2135號判例、92年台上字第5223號判決參照）。查被害人
    蘇堂瑜確係遭被告陳俊杰、黃昭霖、郭家宏、同案被告陳昭
    憲、少年陳○○等人共同徒手毆打及被告陳俊杰、黃昭霖、
    鄒明宏分以改造手槍、西瓜刀、木質球棒等器械攻擊被害人
    蘇堂瑜，進而於被告陳俊杰與被害人蘇堂瑜拉扯搶奪改造手
    槍之際不慎擊發1 槍，致被害人蘇堂瑜受有左腹側部、左前
    臂、左大腿前部、右大腿後部刀傷各1 處、後背處刀傷2 處
    、頭部鈍器傷3 處暨右臉頰擦傷、鼻頭瘀傷、上唇挫裂傷、
    右肘外側擦傷、左膝下方擦傷、右膝上、下方擦傷等傷害及
    胸部槍傷合併大出血而死亡之情，已詳如前述，而渠數人間
    或於事前有所協議，或於行為當時，基於相互之認識，以明
    示或默示之共同犯罪意思參與傷害行為，自均屬傷害罪之共
    同正犯。至被告鄭乃豪於案發當時固未現身命案現場，然其
    於案發前即與同案被告陳昭憲達成傷害被害人蘇堂瑜之謀議
    ，並積極邀約被告陳思璇前往，且聯絡平時有攜帶槍枝習慣
    之被告陳俊杰前去支援，而其除將聯繫結果告知被告陳思璇
    等人外，並明確告知被告陳思璇、陳俊杰要教訓被害人蘇堂
    瑜之旨，是被告鄭乃豪與同案被告陳昭憲顯屬首議之人，且
    對於傷害被害人蘇堂瑜行為有所謀議，雖其後實行傷害被害
    人蘇堂瑜之行為係推由同案被告陳昭憲、被告陳俊杰等人下
    手實行，其與下手實行傷害行為之同案被告陳昭憲、被告陳
    俊杰既有犯意聯絡，自屬傷害罪之共同正犯。而被告陳思璇
    、陳建仰於案發現場固未下手實行傷害被害人蘇堂瑜之行為
    ，然被告陳思璇、陳建仰係基於傷害之犯意前往，已詳如前
    述，且被告陳思璇積極聯絡俾找出被害人蘇堂瑜、被告陳建
    仰則搭載被害人蘇堂瑜至堤防公園，所為雖皆非傷害之構成
    要件行為，然其等與同案被告陳昭憲既有傷害之犯意聯絡，
    並在命案現場以壯聲勢，雖推由其他同案被告下手實行傷害
    行為，仍應論以傷害罪之共同正犯。
(十三)、另按刑法第17條之加重結果犯，係指行為人就其故意實行之
    基本犯罪行為，於一般客觀情況下，可能預見將發生一定之
    結果，但行為人因過失而主觀上未預見該結果之發生，乃就
    行為人主觀上意欲實行之基本犯罪行為，及客觀上可能預見
    其結果之發生，二者間因有相當因果關係存在，予以加重其
    刑之法律評價。倘於行為當時，客觀上行為人根本無預見其
    結果發生之可能，即不該當加重結果犯之構成要件，僅能就
    行為人原有故意犯罪行為，課以普通犯罪之刑責（最高法院
    99年度台上字第4724號判決參照）。又因犯罪致發生一定之
    結果，而有加重其刑規定之加重結果犯，就其基本犯罪而言
    ，為故意犯，就其加重結果而言，則為過失犯。該罪之成立
    ，除其基本行為與加重結果之間，必須有因果關係外，以行
    為人在客觀上能預見其結果之發生為要件。刑法第277 條第
    2 項前段之傷害致人於死罪，係對於犯傷害罪致發生死亡結
    果所規定之加重結果犯，此罪除其傷害行為與死亡結果之間
    ，必須有因果關係外，尚以行為人在客觀上能預見，但主觀
    上沒預見為必要（最高法院99年度台上字第174 號判決參照
    ）。末按刑法第17條之加重結果犯，係故意的基本犯罪與加
    重結果之結合犯罪。以傷害致人於死罪為例，非謂有傷害之
    行為及生死亡結果即能成立，必須傷害之行為隱藏特有之危
    險，因而產生死亡之結果，兩者間有相當因果關係。且該加
    重結果客觀上可能預見，行為人主觀上有注意之義務能預見
    而未預見，亦即就加重結果之發生有過失，方能構成。良以
    傷害致人於死罪與傷害罪之刑度相差甚大，不能徒以客觀上
    可能預見，即科以該罪，必也其主觀上有未預見之過失（如
    主觀上有預見，即構成殺人罪），始克相當，以符合罪刑相
    當原則。又共同正犯在犯意聯絡範圍內，就其合同行為，均
    負全部責任，惟加重結果犯之加重結果，行為人僅有過失，
    主觀上均未預見，則各共同正犯間就加重結果之發生，無主
    觀上之犯意，當無犯意聯絡可言，各共同正犯就加重結果應
    否負責，端視其本身就此加重結果有無過失為斷（最高法院
    100 年度台上字第3062號判決參照）。經查：
１、被告鄭乃豪、陳俊杰、黃昭霖、陳思璇、陳建仰、鄒明宏、
    郭家宏、同案被告陳昭憲、少年陳○○等人基於共同傷害之
    意思聯絡，而推由被告陳俊杰、黃昭霖、鄒明宏、郭家宏、
    同案被告陳昭憲、少年陳○○等人下手實行傷害行為，致被
    害人蘇堂瑜受有傷害，並因而發生死亡之結果等情，已詳如
    前述。而被害人蘇堂瑜死亡之主要原因為胸部槍傷導致血氣
    胸死亡，其他之鈍器及銳器傷因其傷害程度不大，對於死亡
    之影響不明顯，固有法務部法醫研究所鑑定報告有卷可憑。
    然被告陳俊杰等人本即互相利用他人之行為，以達其等傷害
    被害人蘇堂瑜之目的，因此，並無區分何部位之傷勢，係何
    人下手所造成之必要，亦即就共同正犯之行為，應為整體之
    觀察，而為整個共同行為負其責任（基本犯罪部分），僅對
    於加重結果之發生，仍應就各行為人客觀上能否見為斷。是
    被害人蘇堂瑜固係因槍傷致血氣胸而亡，惟被告陳俊杰原係
    先徒手與其他同案被告共同傷害被害人蘇堂瑜，其後始持槍
    敲擊被害人蘇堂瑜頭部，進而不慎槍擊被害人蘇堂瑜，其所
    為持槍傷害行為乃係接續先前之徒手傷害行為，依一般社會
    通念，在時間差距上，難以強行分開，在刑法評價上，以視
    為數個舉動之接續施行，合為包括一個傷害行為，較為合理
    （最高法院86年度台上字第3295號判例參照）。準此，被告
    陳俊杰持槍傷害行為即應與先前之共同傷害行為（包括被告
    陳俊杰本人與其他同案被告之傷害行為）合為包括一行為，
    則被告陳俊杰與其他同案被告之徒手、持西瓜刀、持木質球
    棒、持改造手槍，並因被告陳俊杰不慎擊發1 槍，造成被害
    人蘇堂瑜槍傷致血氣胸死亡之結果，其所受之傷害與死亡間
    確自具相當因果關係，應無疑義。是被告陳俊杰、鄭乃豪、
    鄒明宏、黃昭霖及其辯護人辯稱：陳俊杰、鄭乃豪、鄒明宏
    原先之傷害行為，與陳俊杰過失槍擊致蘇堂瑜死亡之行為，
    應區隔為2 個行為而非1 個行為；黃昭霖持刀砍傷蘇堂瑜，
    並非蘇堂瑜之死亡原因，亦即蘇堂瑜之死亡與其等原所為傷
    害行為間不具因果關係云云，容均有誤會，不足採信。
２、被害人蘇堂瑜死亡與被告陳俊杰、鄭乃豪、陳思璇、陳建仰
    、鄒明宏、郭家宏、黃昭霖、同案被告陳昭憲、少年陳○○
    等人之傷害行為固具有相當因果關係，惟被害人蘇堂瑜係因
    槍傷致血氣胸而亡之結果，則各共同被告對此等加重結果，
    在客觀上是否能預見，而應就加重結果負其責任，即有逐一
    探究之必要。茲以：
(1)、被告鄭乃豪於警詢時供稱：我知道陳俊杰平時都隨身攜帶槍
    枝，有可能會攜帶槍枝前往等語（見偵卷二第115 頁）、於
    偵查中供稱：我知道陳俊杰有槍等語（見偵卷四第92頁），
    足見被告鄭乃豪於通知被告陳俊杰前往支援時，對於被告陳
    俊杰將攜帶槍枝前往已有所認識，惟其為達成糾眾教訓被害
    人蘇堂瑜之目的，竟未慮及攜帶槍枝所生之潛在危險，仍邀
    約被告陳俊杰前去支援。雖被告鄭乃豪辯稱：我不知陳俊杰
    會帶槍云云，然觀以卷附被告鄭乃豪、陳思璇之通訊監察譯
    文，於案發前，被告鄭乃豪特別向被告陳思璇強調「我跟你
    說，要是我朋友瘋瘋的有亂飛的，你要擋」等語，再對照案
    發後，被告陳思璇僅稱「打了去了啦」、「我要去找你啦，
    跟你講話啦」，被告鄭乃豪即意會事態嚴重，旋表示「等一
    下，他用什麼打？」、「真的假的？」，經被告陳思璇回以
    「嘿啦」，被告鄭乃豪再問「他們拿東西打嗎？」，被告陳
    思璇再答以「對啦」，被告鄭乃豪問「有打中嗎？」，並表
    示「那個要急救，不然絕對很嚴重」等語，可知，案發前所
    稱「亂飛的」應係指槍彈而言，否則，渠等於案發後隻字未
    提及槍彈，彼此竟能意會對方所指為何，而能對談無阻，被
    告鄭乃豪更準確無誤地知悉被害人蘇堂瑜所受者乃需急救，
    不然會很嚴重之槍傷。此外，被告陳思璇於偵查中並未否認
    被告鄭乃豪有以「亂飛的」暗示帶槍一事，此由檢察官提示
    通訊監察譯文所載之「亂飛的」，並詢以「鄭乃豪說他們若
    有帶槍，要開槍時你一定要阻擋」時，被告陳思璇僅表示其
    有阻止，但他們不理等語可明。由此益證被告鄭乃豪對於被
    告陳俊杰會攜帶槍枝一事已有認識，否則，被告鄭乃豪當毋
    須特地叮嚀被告陳思璇阻止被告陳俊杰持槍行兇。
(2)、被告陳思璇雖否認知悉被告陳俊杰有攜槍一事，然案發前，
    被告鄭乃豪已於電話中告知被告陳思璇注意其朋友（即陳俊
    杰）「瘋瘋的，有亂飛的你要擋」以暗示被告陳俊杰極可能
    攜帶槍枝，被告陳思璇了解其意，並與被告鄭乃豪對答無阻
    之情，已詳如前述，且衡以被告陳思璇之男友陳誌豐本身亦
    擁有槍枝，被告陳思璇猶涉及開車載陳誌豐開槍恐嚇，則其
    對於被告鄭乃豪所稱「亂飛的」係指槍彈一節，當無不知之
    理，否則，被告陳思璇理應會追問被告鄭乃豪所指為何，斷
    無直接應允「好」，更不可能於案發後，可與被告鄭乃豪對
    談無礙。是以，被告陳思璇於案發當時對於被告陳俊杰持有
    槍枝當有所認識，亦堪認定。雖被告陳思璇辯稱：所謂亂飛
    要擋，是指拳頭會亂飛云云（見本院卷三第16頁反面），然
    而，被告鄭乃豪邀約被告陳思璇至案發現場，其目的乃在教
    訓被害人蘇堂瑜，被告陳思璇對此亦知之甚詳，復如前述，
    則渠等目的既為教訓、傷害被害人蘇堂瑜，豈有可能阻止其
    他同案被告出拳毆打被害人蘇堂瑜，是被告陳思璇此部分所
    辯，顯與常情相違，不足採信。
(3)、被告黃昭霖雖辯稱：我是在現場看到陳俊杰拿槍，才知陳俊
    杰有帶槍云云，然被告黃昭霖於警詢時業已供承：我們從臺
    南市○○區○○路93號4 樓之3 住處出發時，當時我拿西瓜
    刀、陳俊杰攜帶手槍等語（見偵卷二第155 頁），且被告黃
    昭霖係被告陳俊杰之學長，自案發前半個月約99年11月中旬
    ，即與被告陳俊杰同住一處，有時會睡在被告陳俊杰房間，
    而警方係在被告陳俊杰房間搜出被告陳俊杰持有之改造手槍
    （零組件）、子彈等物等情，並據被告黃昭霖於警、偵訊及
    本院審理時供述明確（偵卷二第165 至166 頁、偵卷三第66
    頁、本院卷三第145 頁），依其等同睡一房之親近程度，被
    告黃昭霖豈有不知被告陳俊杰持有槍枝之可能。再衡之被告
    黃昭霖所有之霰彈槍、西瓜刀平時亦直接放在被告陳俊杰住
    處客廳，而毫不避諱地讓被告陳俊杰知悉，則被告陳俊杰對
    於己身所持有之改造手槍，當不可能刻意隱瞞被告黃昭霖之
    理。此外，被告黃昭霖於被告陳俊杰邀約前往與人鬥毆時，
    因恐對方人數眾多，乃攜帶西瓜刀前往，而被告陳俊杰不論
    身高、體重較之被告黃昭霖顯然瘦小許多，參以其平日即有
    攜帶槍枝之習慣，被告陳俊杰攜槍前往乃屬當然，且被告陳
    俊杰當天出發前才將槍枝裝填子彈，被告黃昭霖自無不知之
    理，要否，被告黃昭霖當不可能在警詢時為：陳俊杰攜帶手
    槍之證述。是被告黃昭霖知悉被告陳俊杰攜槍前往一節，已
    堪認定。
(4)、至被告鄒明宏、郭家宏原欲與被告陳思璇、同案被告白展瑋
    、少年陳△△、侯○○駕車共同前往黃金海岸遊玩，途中，
    因被告陳思璇突然接獲被告鄭乃豪電話，同車一行人始回轉
    至新市火車站與同案被告陳昭憲等人會合，已詳如前述，雖
    被告鄒明宏、郭家宏於命案現場有參與傷害被害人蘇堂瑜，
    然渠等與被告陳俊杰、鄭乃豪、黃昭霖、陳建仰、同案被告
    陳昭憲、少年陳○○素不相識，對於被告陳俊杰持有槍枝一
    節，當均無從知悉。而依被告陳建仰於警詢時供稱：一群人
    中，我認識憲仔、五線、雙雙等語（見偵卷一第109 頁），
    參以被告陳俊杰於警詢時陳稱：我與陳建仰只見過幾次面，
    不熟等語（見偵卷三第12至13頁），堪認被告陳建仰、陳俊
    杰並不熟識，則被告陳建仰是否知悉被告陳俊杰持有槍枝，
    即非無疑。雖被告陳俊杰前往命案現場時係將槍枝放在腰際
    ，至命案現場時再將槍枝放至所騎乘機車之置物箱內，然被
    告陳俊杰當時有穿著背心或外套（見本院卷三第120 頁），
    旁人若未近身貼近當難察覺槍枝之存在，而將槍枝自腰間移
    置機車置物箱之時間核亦屬短暫，其間固有遭其他共同被告
    發覺之可能，惟尚不能排除其他共同被告因所站位置、角度
    及注意焦點之不同，致未能發現被告陳俊杰持有槍枝之可能
    。況遍查全案卷證資料，亦無任何被告陳俊杰於持槍敲擊被
    害人蘇堂瑜之前，曾有持槍把玩或刻意展現槍枝助勢之證據
    資料，自難認被告鄒明宏、郭家宏、陳建仰於被告陳俊杰持
    槍攻擊被害人蘇堂瑜前，即均已知被告陳俊杰有攜帶槍枝之
    情。
(5)、從而，被告陳俊杰既有攜帶改造手槍前往命案現場，而被告
    鄭乃豪、陳思璇、黃昭霖對此亦均有所認識，渠等對於攜帶
    槍枝參與鬥毆者，易藉由槍枝助勢，且鬥毆場面混亂，常難
    以控制，倘持槍攻擊傷害對方，對方為求自保、脫身，容有
    奮力一搏與之搶奪槍枝，稍有不慎，極易誤觸扳機而擊發槍
    枝，因而造成死亡結果之虞，為通常一般人所能預見，而被
    告陳俊杰、鄭乃豪、陳思璇、黃昭霖等人於案發當時均為20
    歲以上之成年人，對此情形在客觀上自均可預見，惟渠等於
    主觀上竟均疏未注意及此，自信此等死亡結果不致發生，雖
    渠等均意在教訓、傷害被害人蘇堂瑜，而無殺人之故意，然
    被告鄭乃豪、陳思璇、黃昭霖均未阻止被告陳俊杰攜槍前往
    ，被告陳俊杰則於命案現場持槍攻擊被害人蘇堂瑜，過程中
    ，因被害人蘇堂瑜與被告陳俊杰拉扯、搶奪槍枝，致被告陳
    俊杰不慎擊發1 槍，造成被害人蘇堂瑜死亡之結果，渠等自
    應負傷害致死之刑責。至其餘被告鄒明宏、郭家宏、陳建仰
    對於被告陳俊杰攜帶槍枝一事，既均不知情，在客觀上自無
    從預見被害人蘇堂瑜有遭槍擊致生死亡結果之可能，揆諸前
    揭判決意旨，自難認被告鄒明宏、郭家宏、陳建仰應與被告
    陳俊杰、鄭乃豪、陳思璇、黃昭霖所為傷害致死行為同負其
    責，而僅就基本犯罪即傷害罪部分負責。
(十四)、綜上所述，勾稽互核，本案事證明確，被告陳俊杰、鄭乃豪
    、陳思璇、陳建仰、鄒明宏、郭家宏、黃昭霖等人犯行，均
    洵堪認定。
三、論罪科刑部分：
(一)、按寄藏與持有，均係將物置於自己實力支配之下，僅寄藏必
    先有他人之持有行為，而後始為之受寄代藏而已，故寄藏之
    受人委託代為保管，其保管之本身，亦屬持有，不過，此之
    持有係受寄之當然結果，法律上自宜僅就「寄藏」行為為包
    括之評價，不應另就「持有」予以論罪；又未經許可持有槍
    、彈，其持有之繼續，為行為之繼續，亦即一經持有槍、彈
    ，罪已成立，但其完結須繼續至持有行為終了時為止。則包
    含持有之寄藏槍、彈行為，自亦為行為之繼續，其犯罪之完
    結須繼續至寄藏行為終了時為止（最高法院74年台上字第34
    00號判例、88年度台上字第7012號判決參照）。是以，被告
    陳俊杰於94、95年間受託寄藏槍、彈後，其間容有經歷槍砲
    彈藥刀械管制條例及刑法之修正，然其行為既繼續至99年12
    月5 日為警查獲時止，依前揭最高法院裁判意旨，自應逕行
    適用現行之槍砲彈藥刀械管制條例及刑法相關規定論處，而
    無新舊法比較適用之問題，合先敘明。
(二)、故核被告陳俊杰就寄藏槍、彈之行為，係犯槍砲彈藥刀械管
    制條例第8 條第4 項之未經許可，寄藏可發射子彈具殺傷力
    之改造手槍罪及同條例第12條第4 項之未經許可，寄藏子彈
    罪；被告陳俊杰、鄭乃豪、陳思璇、黃昭霖就傷害被害人蘇
    堂瑜致死之部分，均係犯刑法第277 條第2 項之傷害人之身
    體，因而致人於死罪；被告陳建仰、鄒明宏、郭家宏就傷害
    被害人蘇堂瑜部分，均係犯刑法第277 條第1 項之傷害罪。
    被告陳俊杰因寄藏而持有改造槍枝、非制式子彈之行為，業
    已包含於寄藏之行為內，不另論持有改造手槍、子彈罪。被
    告以1 個寄藏改造手槍1 枝、制式子彈59顆之行為，同時觸
    犯前開未經許可，寄藏具殺傷力之改造手槍及子彈二罪名，
    為想像競合犯，應依刑法第55條之規定，從一重論以槍砲彈
    藥刀械管制條例第8 條第4 項之未經許可，寄藏可發射子彈
    具有殺傷力之改造手槍罪。被告鄭乃豪、陳思璇、黃昭霖對
    於被告陳俊杰攜帶槍、彈一節雖均有認識，原應與被告陳俊
    杰論以共同持有槍枝、子彈罪，然起訴事實、論罪法條就此
    均未載明，其等此部分持有槍、彈犯行顯未據起訴，且與其
    等所犯傷害致死罪部分，復屬數罪併罰之罪，而非實質上或
    裁判上一罪，自非起訴效力所及，本院就此部分自不應審理
    。被告陳俊杰、鄭乃豪、陳思璇、黃昭霖、陳建仰、鄒明宏
    、郭家宏與同案被告陳昭憲、少年陳○○就傷害被害人蘇堂
    瑜部分，有犯意聯絡與行為分擔，皆為共同正犯。被告陳俊
    杰所犯上開寄藏改造手槍、傷害致死二罪，犯意各別，行為
    互異，應予分論併罰。
(三)、至起訴意旨認同案被告白展瑋在車上等候，同案少年陳△△
    、侯○○與被告陳俊杰等人在場將被害人蘇堂瑜圍住，因認
    同案被告白展瑋、少年陳△△、侯○○與被告陳俊杰、黃昭
    霖、陳思璇、鄭乃豪、鄒明宏、郭家宏、陳建仰、少年陳○
    ○等人有犯意聯絡及行為分擔云云。然同案被告白展瑋、少
    年陳△△、侯○○雖有於案發當時出現在命案現場，然依前
    所述，同案被告白展瑋、少年陳△△、侯○○原係與被告陳
    思璇、鄒明宏、郭家宏等人共同駕車出遊，嗣被告陳思璇雖
    有告知找到出賣豐仔的人，渠等並知悉被告陳思璇等人前去
    係要教訓被害人蘇堂瑜，此業據被告陳思璇、鄒明宏、同案
    被告白展瑋於偵查中供述甚明，惟同案被告白展瑋、少年陳
    △△、侯○○當時雖未表示反對，並與被告陳思璇等人一同
    前往，然此或係因大家原即同車出遊，理應同車返回，抑或
    可能出於同儕壓力，不敢出聲表示反對之意，迫不得已，始
    與被告陳思璇等人共同前去命案現場，非必出於傷害被害人
    蘇堂瑜之犯意聯絡。況同案被告白展瑋在命案現場始終未下
    車，同案被告少年陳△△、侯○○亦在休旅車附近抽煙，渠
    等均未靠近被告陳思璇等人談判、圍毆之處，且未參與傷害
    、助勢或阻撓被害人蘇堂瑜逃脫之列，自難認渠等與被告陳
    思璇等人有何傷害之犯意聯絡。至被告白展瑋雖有提供木質
    球棒予被告鄒明宏，然是時係在「芳芳理容院」，尚不知被
    害人蘇堂瑜會隻身前往，則在不知對方人數為何之情況下，
    被告白展瑋提供木質球棒之目的，究係為供被告鄒明宏防身
    之用，或本於傷害之犯意聯絡，抑或本於幫助傷害之犯意，
    提供予被告鄒明宏使用，均非無疑，尚難逕予推論同案被告
    係出於傷害之犯意聯絡，提供木質球棒予被告鄒明宏使用。
    是同案被告白展瑋、少年陳△△、侯○○與被告陳俊杰、黃
    昭霖、陳思璇、鄭乃豪、鄒明宏、郭家宏、陳建仰、少年陳
    ○○等人當無犯意聯絡及行為分擔之情。
(四)、又按兒童及少年福利法第70條第1 項所定，成年人教唆、幫
    助或利用兒童及少年犯罪或與之共同實施犯罪或故意對其犯
    罪者，除各該罪就被害人係兒童及少年已定有特別處罰規定
    者外，應加重其刑至2 分之1 ，係對於被害人或成年人與之
    共同犯罪者為未滿18歲之兒童及少年之特殊要件予以加重處
    罰，乃就犯罪類型變更之個別犯罪行為予以加重，屬刑法分
    則加重之性質。成年人與兒童及少年共犯或故意對兒童及少
    年犯罪而依該項規定加重其刑者，固不以明知其為兒童及少
    年為必要，但仍以該成年人須預見係兒童及少年，且與之共
    同犯罪並不違背其本意，始足當之（最高法院95年度台上字
    第5731號判決參照）。查同案少年陳○○確有出手毆打被害
    人蘇堂瑜之事實，業據證人即被告黃昭霖於警詢時證稱：陳
    昭憲、陳○○、陳俊杰也有以拳頭毆打蘇堂瑜等語（見偵卷
    二第157 頁）、於偵查中證稱：在命案現場有出手打蘇堂瑜
    的，除了我跟陳俊杰之外，我印象中還有3 個，其中1 個拿
    球棒、另外陳昭憲、陳○○2 個也有打，他們2 個是空手等
    語（見偵卷二第183 頁）、於本院少年法庭時證稱：打蘇堂
    瑜的有我、陳俊杰、陳昭憲、鄒明宏、郭家宏、陳○○等語
    （見本院卷二第79頁）；證人即少年陳△△於警詢時證稱：
    我看見胖胖的人往蘇堂瑜身上打（經現場指認為編號黃昭
    霖），我有看見鄒明宏由車上拿不知明東西（類似棒球棒）
    毆打蘇堂瑜，還有看到現場有3 個人打蘇堂瑜等語（見偵卷
    二第47頁），而參酌同案少年陳△△當日係與被告郭家宏同
    車出遊，且其於上開警詢中業已供出同車之被告鄒明宏，是
    倘其曾見被告郭家宏出手毆打被害人蘇堂瑜，衡情，其當會
    於警詢中供出被告郭家宏。是扣除案發當時留在車上之同案
    被告白展瑋、少年侯○○、少年陳△△及無證據顯示有出手
    之被告陳思璇、陳建仰後，同案少年陳△△已指認並供出鄒
    明宏、黃昭霖，再刪去與其同車之被告郭家宏，則同案少年
    陳△△於警詢所證之3 人，應係指被告陳昭憲、陳俊杰及少
    年陳○○，而此復經同案少年陳△△於本院審理時結證屬實
    （見本院卷三第94頁），是依證人黃昭霖、同案少年陳△△
    之上開證述，堪認少年陳○○確有參與圍毆被害人蘇堂瑜之
    列，應無疑義。而同案少年陳○○係85年5 月1 日生，於案
    發當時為14歲以上未滿18歲之少年，固有其年籍資料在卷可
    憑，而屬兒童及少年福利法第2 條所稱之少年。然被告陳俊
    杰、黃昭霖、陳思璇、鄒明宏、郭家宏與同案少年陳○○於
    案發當時係第一次見面，彼此並不相識，則渠等是否能知悉
    或預見同案少年陳○○為少年一節，當非無疑，自無依兒童
    及少年福利法第70條第1 項前段加重其刑之餘地。至被告陳
    建仰雖供稱：我不知陳○○幾歲云云，然其業於本院審理時
    供陳：我是在私人廟壇認識陳○○，陳○○長得矮小，還沒
    有成年等語（見本院卷四第27至28頁），是被告陳建仰案發
    前既與同案少年陳○○相識，且認知同案少年陳○○年紀尚
    輕，衡情，其當可預見同案少年陳○○係未滿18歲之少年，
    而應依兒童及少年福利法第70條第1 項前段規定加重其刑。
(五)、爰審酌被告陳俊杰非法寄藏具殺傷力之改造手槍、非制式子
    彈，且寄藏之時間非短，對於社會秩序及治安之危害非輕，
    寄藏期間復持以犯罪，惡性嚴重；而被告鄭乃豪、陳思璇、
    陳建仰等人與被害人蘇堂瑜原即相識，因不滿被害人蘇堂瑜
    被捕供出陳誌豐涉嫌持槍恐嚇案，恐其再供出被告陳思璇涉
    案，為報復並脫免被告陳思璇之刑責，竟不顧過往情誼，與
    同案被告陳昭憲謀意教訓被害人蘇堂瑜，並夥同被告陳俊杰
    、黃昭霖、鄒明宏、郭家宏、同案少年陳○○共同圍毆、傷
    害被害人蘇堂瑜，且被告陳俊杰、黃昭霖、鄒明宏、郭家宏
    與被害人蘇堂瑜素不相識，僅因受人邀約即對被害人蘇堂瑜
    痛下毒手，其中被告陳俊杰、鄒明宏分持改造手槍、木質球
    棒攻擊被害人蘇堂瑜，惡性不輕；黃昭霖更以西瓜刀揮砍被
    害人蘇堂瑜數刀，手段兇殘，另被告鄭乃豪、陳思璇、黃昭
    霖對被告陳俊杰持槍前往已有認識，均未加阻止，而容任被
    告陳俊杰持槍行兇，終致造成被害人蘇堂瑜死亡之結果，渠
    等除被告陳建仰曾試圖救護被害人蘇堂瑜外，其餘人等均逃
    逸無跡，且迄今未彌補或賠償被害人蘇堂瑜家屬所受損害，
    犯後態度均難認良好，並兼衡其等前科素行、智識程度及生
    活狀況等一切情狀，分別量處如主文所示之刑，並就被告陳
    俊杰部分定其應執行之刑，暨諭知易服勞役之折算標準。扣
    案之非制式子彈39顆（直徑9.0 ±0.5MM ），係違禁物，已
    如前述，應依刑法第38條第1 項第1 款規定，於被告陳俊杰
    寄藏槍枝主文項下，均宣告沒收。扣案之西瓜刀1 支，係被
    告黃昭霖所有之物，供其與其他共同被告陳俊杰等人共同傷
    害被害人蘇堂瑜所用之物，本於共同被告責任共同原則，併
    依刑法第38條第1 項第2 款規定，於被告陳俊杰、鄭乃豪、
    陳思璇、陳建仰、鄒明宏、郭家宏、黃昭霖等人主文項下，
    均宣告沒收。另扣案之槍枝零組件（含抓子鉤壹支），係被
    告陳俊杰受託寄藏之改造手槍攻擊被害人蘇堂瑜後掉落在地
    之解體，嗣無法順利組裝，致無法供擊發適用子彈使用，而
    不具殺傷力，已失其違禁物性質，雖被告陳俊杰於槍枝解體
    前曾持以攻擊被害人蘇堂瑜，而屬供犯罪所用之物，然該改
    造手槍既非被告陳俊杰或其餘同案被告所有之物，其解體後
    之槍枝零組件自無庸為沒收之諭知。扣案取自被害人蘇堂瑜
    體內之彈頭1 顆，已非違禁物，雖係供被告陳俊杰持以槍擊
    被害人蘇堂瑜所用之物，然並非被告陳俊杰或其餘同案被告
    所有之物，尚無併予宣告沒收之必要。扣案之木質球棒1 支
    ，雖係被告鄒明宏持以毆打被害人蘇堂瑜所用之物，然該球
    棒係同案被告白展瑋所有之物，而同案被告白展瑋尚無證據
    證明其屬傷害被害人蘇堂瑜之共犯，自亦無併予宣告沒收之
    餘地。至扣案之非制式子彈19顆（直徑均為9.0 ±0.5MM ）
    ，經鑑驗試射業已滅失，自均毋庸宣告沒收；而上開因鑑驗
    試射所餘之彈殼19個，核均已失其子彈之結構及性能，而無
    殺傷力，非屬違禁物，亦非被告陳俊杰所有供或預備供犯罪
    所用之物，爰均不另為沒收之諭知。另其餘扣案之物，或僅
    供本案證據使用，或與本案無涉，均無庸為沒收之諭知，附
    此敘明。
據上論結，應依刑事訴訟法第299 條第1 項前段，槍砲彈藥刀械
管制條例第8 條第4 項、第12條第4 項，兒童及少年福利法第70
條第1 項前段，刑法第11條前段、第28條、第277 條第1 項、第
2 項、第55條、第51條第5 款、第42條第3 項前段、第38條第1
項第1 款、第2 款，刑法施行法第1 條之1 ，判決如主文。
本案經檢察官馮君傑到庭執行職務。
中　　華　　民　　國　 100　　年　　12　　月　　9 　　日
　　　　　　　　　刑事第八庭  審判長法  官  張瑛宗
                                    法  官  羅郁棣
                                    法　官　蘇碧珠
以上正本證明與原本無異。
如不服本判決應於收受本判後10日內向本院提出上訴書狀，並應
敘述具體理由。其未敘述上訴理由者，應於上訴期間屆滿後20日
內向本院補提理由書狀（均須按他造當事人之人數附繕本）「切
勿逕送上級法院」。
  　　　　　　　　　　　    　　　　書記官　許哲萍
中　　華　　民　　國　 100　　年　　12　　月　　9 　　日
附錄本案論罪科刑法條全文
槍砲彈藥刀械管制條例第8條：
未經許可，製造、販賣或運輸鋼筆槍、瓦斯槍、麻醉槍、獵槍、
空氣槍或第4 條第1 項第1 款所定其他可發射金屬或子彈具有殺
傷力之各式槍砲者，處無期徒刑或5 年以上有期徒刑，併科新臺
幣1 千萬元以下罰金。
未經許可，轉讓、出租或出借前項所列槍枝者，處5 年以上有期
徒刑，併科新臺幣1 千萬元以下罰金。
意圖供自己或他人犯罪之用，而犯前二項之罪者，處無期徒刑或
7 年以上有期徒刑，併科新臺幣 1 千萬元以下罰金。
未經許可，持有、寄藏或意圖販賣而陳列第1 項所列槍枝者，處
3 年以上10年以下有期徒刑，併科新臺幣7 百萬元以下罰金。
第 1 項至第 3 項之未遂犯罰之。
犯第1 項、第2 項或第4 項有關空氣槍之罪，其情節輕微者，得
減輕其刑。
中華民國刑法第277條：
傷害人之身體或健康者，處3 年以下有期徒刑、拘役或1 千元以
下罰金。
犯前項之罪因而致人於死者，處無期徒刑或7 年以上有期徒刑；
致重傷者，處3 年以上10年以下有期徒刑。
